臺灣新北地方法院刑事判決　　　　　　　108年度訴字第805號
公　訴　人　臺灣新北地方檢察署檢察官
被　　　告　張躍譯（原名張龍少）






　　　　　　李韋宏



　　　　　　張瀚陽



　　　　　　王柏凱


上　一　人
選任辯護人　林志輝律師（法律扶助）
被　　　告　劉進義





　　　　　　翁子婷



上列被告因恐嚇取財等案件，經檢察官提起公訴（107 年度偵續
字第277 號），本院判決如下：
    主  文
己○○共同犯恐嚇取財罪，處有期徒刑壹年。未扣案之犯罪所得
即現金新臺幣壹拾捌萬元，及票面金額新臺幣壹拾貳萬元及壹拾
萬元之本票各壹紙、借據壹紙均沒收，於全部或一部不能沒收或
不宜執行沒收時，追徵其價額。
乙○○、戊○○、甲○○共同犯恐嚇取財罪，各處有期徒刑捌月
。
庚○○共同犯剝奪他人行動自由罪，處有期徒刑叁月，如易科罰
金，以新臺幣壹仟元折算壹日。 
丁○○無罪。
    事  實
一、己○○（原名張龍少）假借丙○○有意聯合丁○○向其討回
    先前向丙○○之男友辛○○（原名劉振州）收取之新臺幣（
    下同）10萬元，於民國106 年7 月28日18時許，己○○駕駛
    車牌號碼000-0000號自用小客車搭載甲○○，戊○○駕駛車
    牌號碼0000-00 自用小客車搭載乙○○至新北市○○區○○
    路0 段00號之統一便利商店（下稱佳園路統一超商）前，因
    見辛○○、丙○○、庚○○、丁○○均在場，竟夥同乙○○
    、戊○○及甲○○等3 人（與己○○下合稱張龍少等4 人）
    ，意圖為自己不法之所有，基於恐嚇取財及剝奪他人行動自
    由之犯意聯絡，由己○○指示戊○○駕駛車牌號碼0000-00
    自用小客車倒車將辛○○、丙○○2 人所騎乘之車牌號碼00
    0-000 號普通重型機車加以阻擋，乙○○與甲○○更站立於
    辛○○、丙○○之後方，己○○則站在前方之方式包圍辛○○、丙○○，不讓其等離開，己○○更對辛○○說：我覺得
    你會跑，因為你到現在都沒有聯絡我，所以還是你上車等語
    ，迫使辛○○、丙○○2 人搭乘乙○○所駕駛之車牌號碼00
    0-0000號自用小客車（原係由庚○○所駕駛搭載丁○○到場
    ，之後庚○○改上戊○○所駕駛上開自用小客車一同前往後
    述地點），己○○並指示甲○○乘坐後座，監控辛○○、丙○○2 人不得下車或使用手機對外聯繫，隨後己○○等4 人
    即將辛○○、丙○○2 人載往新北市樹林區大同山上，以此
    方式剝奪辛○○、丙○○2 人之行動自由。其等到達大同山
    後，己○○隨即對辛○○、丙○○2 人恫稱：如不交付款項
    ，便當場輪姦丙○○，再賣至酒店賣淫等語，致辛○○、丙○○2 人心生畏懼，辛○○被迫承諾積欠己○○40萬元之借
    款債務，己○○復獨留丙○○為人質，指派乙○○駕車先行
    搭載甲○○、辛○○於同日20時許，先行前往新北市○○區
    ○○街0 段0 號統一便利商店（下稱保安街統一超商），由
    乙○○在旁監控，使辛○○自其中國信託商業銀行帳號0000
    00000000號帳戶提領12萬元交付乙○○，並於己○○、戊○○、庚○○及丙○○到達該超商後，再使辛○○由丙○○之
    中華郵政帳號00000000000000號帳戶提領6 萬元交付己○○
    ，待己○○取得前開共計18萬元現金後，隨即要求辛○○在
    超商用餐區內簽立40萬元之借據1 紙及面額分別為18萬元、
    12萬元、10萬元之本票共3 紙予己○○，且於辛○○簽立上
    開借據及本票之期間內，己○○更指示戊○○、庚○○監控
    丙○○、指示乙○○帶同丙○○進入超商用餐區內、指示甲○○跟隨丙○○進出超商，此間庚○○即與己○○、乙○○
    、戊○○及甲○○共同基於剝奪他人行動自由之犯意聯絡，
    依己○○之指示在保安街統一超商外監控丙○○而剝奪其行
    動自由。嗣因被告己○○取得現金18萬元，遂交還面額18萬
    元之本票予辛○○以作為已交付前開18萬元之證明，後丙○○胞妹來電，戊○○乃先行開車送丙○○回家，丙○○下車
    隨即報警，經員警聯繫己○○，己○○始帶同辛○○前往警
    局投案，而悉上情。
二、案經辛○○及丙○○訴由新北市政府警察局樹林分局報告臺
    灣新北地方檢察署檢察官偵查起訴。
    理  由
壹、程序方面
    按被告以外之人於審判外之言詞或書面陳述，除法律有規定
    者外，不得作為證據，刑事訴訟法第159條第1項固定有明文
    。惟被告以外之人於審判外之陳述，雖不符前4 條之規定，
    而經當事人於審判程序同意作為證據，法院審酌該言詞陳述
    或書面陳述作成時之情況，認為適當者，亦得為證據；當事
    人、代理人或辯護人於法院調查證據時，知有第159 條第1
    項不得為證據之情形，而未於言詞辯論終結前聲明異議者，
    視為有前項之同意，同法第159 條之5 亦有規定。本案下述
    所引被告6 人本身以外之人於審判外之陳述，經本院提示各
    該審判外陳述之內容並告以要旨，被告己○○、庚○○、乙○○及戊○○均同意有證據能力（見本院訴字卷一第155 、
    164 、177 頁），檢察官、被告甲○○及其辯護人於本院言
    詞辯論終結前則均未爭執證據能力，復經本院審酌該等供述
    證據作成之客觀情狀，並無證明力明顯過低或係違法取得之
    情形，且為證明本案犯罪事實所必要，認為以之作為證據應
    屬適當，均應有證據能力。另本院後述所引用之其餘非供述
    證據，經本院依法當庭提示令被告辨認或提示告以要旨並依
    法調查外，復無證據足證係公務員違背法定程序所取得，又
    為證明本案犯罪事實所必要，亦均得作為本案證據。
貳、實體方面
甲、有罪部分
一、認定犯罪事實所憑之證據及理由
  ㈠被告己○○、乙○○、戊○○、甲○○及庚○○之辯解與被
    告甲○○辯護人之辯護意旨：
  ⒈被告己○○固坦承案發當天有駕駛前揭車輛去佳園路便利超
    商，之後被告乙○○駕車搭載告訴人2 人、被告丁○○及甲○○一同前往大同山上，在大同山上有告訴人辛○○提到債
    務問題，告訴人辛○○說看今天可以領多少錢，後來告訴人
    辛○○、被告乙○○及甲○○先下山，其他人後來才下山，
    被告己○○、戊○○及告訴人丙○○搭乘被告戊○○駕駛車
    輛下山，並在便利商店外面跟被告庚○○、丁○○、戊○○
    及告訴人丙○○在聊天，告訴人辛○○是把錢拿給被告乙○○，被告乙○○再交付予其，並且在保安街統一超商內用餐
    區跟告訴人辛○○簽本票跟借據，後來被告戊○○開車載其
    跟告訴人2 人離開，送告訴人丙○○回家等情，惟矢口否認
    有何恐嚇取財、剝奪行動自由之犯行，並辯稱：告訴人辛○○於106 年7 月18日或20日時，在中壢的萊爾富便利商店，
    向我借款現金40萬元，告訴人辛○○說是急用，說幾天就會
    還，所以當天巧遇告訴人辛○○，告訴人辛○○說現在可以
    還錢，並順便邀約慶生，我們並沒有要圍告訴人2人，因為
    那邊是一個轉角，當下還有車要出來，才請被告戊○○移車
    ，如果我們要押或脅迫他，為什麼不求救，告訴人2人為何
    是搭乘被告庚○○的車子，我不知道，當時被告庚○○說他
    頭痛，我跟被告乙○○說開一下車，被告甲○○是自己去搭
    乘被告乙○○駕駛的車輛，並沒有跟被告甲○○講說注意告
    訴人2人不可以下車或使用手機，也沒有在大同山上跟告訴
    人2人說如果不還錢就要當場輪姦告訴人丙○○再賣到酒店
    賣淫這些話，後來告訴人辛○○說要看有多少錢，所以跟被
    告乙○○、甲○○先下山，告訴人丙○○是說有事情要跟我
    聊天，所以才會留在山上沒有下去，我還特地挑有人的地方
    簽借據及本票，就是為了要避嫌，並不是脅迫他而是他自己
    簽的，後來告訴人丙○○的妹妹就一直打電話給丙○○，是
    家裡有事，才開車載告訴人2人回家，如果要恐嚇取財、妨
    害自由，怎麼會讓告訴人辛○○陪告訴人丙○○走進巷子回
    家，其他人都沒有跟，也是告訴人辛○○要等到過當天晚上
    12點就是隔一天，就可以再提領第二張本票的12萬元，就看
    他是要跟我們一起去唱歌或幹麼，他說好才跟我們上車，從
    頭到尾告訴人2人都有拿自己的手機，並沒有限制他們自由
    云云。
  ⒉被告乙○○固坦承其當天有搭乘被告戊○○駕駛車輛前往佳
    園路便利超商，那時所有人都在，後來其駕駛被告庚○○的
    車並搭載被告丁○○及甲○○前往大同山上，被告己○○叫
    告訴人2 人坐其駕駛的車，又叫其開車搭載告訴人辛○○及
    被告甲○○下山至保安街統一超商，告訴人辛○○在保安街
    統一超商內提款機前領款時，其有在旁邊，告訴人辛○○提
    領共18萬元交付予其，其再交給被告己○○，後來被告己○○、戊○○及告訴人辛○○坐在用餐區寫東西，其在那邊滑
    手機，後來告訴人2 人要回家，其那台車載告訴人辛○○回
    家等情，惟矢口否認有何恐嚇取財及剝奪行動自由之犯行，
    並辯稱：當天是要去慶生，被告庚○○不舒服，所以幫被告
    庚○○開車，且與被告甲○○比較熟，所以被告甲○○坐我
    駕駛的車，後來上山後跟被告甲○○聊天，他們其他人在旁
    邊，沒有理他們，在保安街統一超商內，我因為好奇告訴人
    辛○○帳戶怎麼有那麼多錢，才在告訴人辛○○提款時陪在
    旁邊，我看不懂被告己○○跟告訴人2 人在超商用餐區寫什
    麼東西云云。
  ⒊被告戊○○固坦承其有開車去佳園路統一超商，且被告庚○○搭乘其車輛去大同山上，告訴人2 人亦有在山上，後其與
    被告己○○開車下山至超商與其他人會合，有看到告訴人辛○○與被告己○○、乙○○、甲○○在簽東西，最後就開車
    載被告己○○、告訴人2 人回家等情，惟矢口否認有何恐嚇
    取財及剝奪行動自由之犯行，並辯稱：我當天是去幫被告己○○慶生，在佳園路統一超商前是因為那裡地形停車會造成
    交通阻塞，所以才把車停成平行，並不是要包夾告訴人，我
    們的人也沒有整個圍住他，他要跑應該也是可以，而被告庚○○會搭乘其車上山是因為被告庚○○頭痛，我是到大同山
    上才知道告訴人2 人也在，在山上都會輪流走去小看台玩跟
    放煙火、慶生，並沒有拿棍棒過去恐嚇他，後來只有跟被告
    己○○一起開車下山，在保安街便利商店內時，我不知道他
    們在簽什麼，只是告訴人辛○○在領錢的時候有顯示文字，
    有問題領不出來，我才去幫他看看是顯示什麼，看完後就走
    了，告訴人辛○○有說欠被告己○○錢，但不知道是什麼錢
    云云。
  ⒋被告甲○○固坦承其有於案發當日與被告己○○、乙○○、
    戊○○一同前往佳園路統一超商，告訴人2 人與其等一同前
    往大同山上，後其與被告乙○○、告訴人辛○○一同下山至
    保安街統一超商，被告己○○、戊○○及告訴人丙○○亦隨
    後至保安街統一超商內等情，惟矢口否認有何恐嚇取財及剝
    奪行動自由之犯行，並辯稱：當天去那邊是要替被告己○○
    慶生，因為告訴人2 人跟我一起去大同山，所以覺得告訴人
    2 人也是要去慶生，當天被告乙○○會開車是因為被告庚○○頭痛，不能夠開車，我會坐那台車是因為我跟乙○○比較
    熟，到了大同山，我跟被告乙○○在比較前面的瞭望台放煙
    火，後來我的煙沒了，又告訴人辛○○說要一起下去，所以
    我跟被告乙○○、告訴人辛○○就一起下山去便利商店買煙
    ，被告乙○○跟告訴人辛○○在便利商店做什麼我不知道云
    云。被告甲○○之辯護人則辯護稱：當天被告己○○並未向
    被告甲○○告知要找告訴人辛○○處理債務糾紛，被告甲○○亦不知悉，在大同山上，被告己○○告知被告甲○○先離
    開至附近景觀臺放煙火，說有事要跟告訴人辛○○說，在山
    上這段期間，被告甲○○沒有注意到被告己○○跟告訴人辛○○說什麼、做什麼，不知他們發生什麼事情，且被告自己
    沒有帶刀等東西，告訴人辛○○等人之證述未必正確，被告
    甲○○後來雖與被告乙○○、告訴人辛○○一同搭車下山去
    便利商店買菸，但被告甲○○並未監控告訴人辛○○在便利
    商店領錢，亦未注意告訴人辛○○有簽本票，之後便各自回
    家，是被告甲○○對本案並無犯意聯絡及行為分擔，被告甲○○亦未從中獲取任何利益，應對被告甲○○無罪諭知等語
    。
  ⒌被告庚○○固坦承其駕駛前揭車輛搭載被告丁○○，與被告
    己○○、戊○○及告訴人丙○○共乘之車輛下山至保安街統
    一超商，並有與被告己○○、戊○○、丁○○及告訴人丙○○在超商外聊天，其他被告乙○○、甲○○及告訴人辛○○
    在便利商店裡面，告訴人辛○○當時在領錢，後來跟被告丁○○開車先行離開便利超商等情，惟矢口否認有何剝奪行動
    自由之犯行，並辯稱：我上完廁所後，被告乙○○、甲○○
    及告訴人辛○○還在領錢，被告己○○、戊○○及告訴人丙○○就進去超商用餐區，後來要先離開時，有進去超商用餐
    區看到他們在寫東西，但沒有注意他們在寫什麼，不清楚被
    告己○○跟告訴人2 人有沒有什麼債務關係云云。
  ㈡經查，於106 年7 月28日18時許，被告己○○駕駛車牌號碼
    000-0000號自用小客車搭載被告甲○○；被告戊○○駕駛車
    牌號碼0000-00 號自用小客車搭載被告乙○○，前往已在該
    處、由被告庚○○所駕駛搭載被告丁○○之車牌號碼000-00
    00號自用小客車所在之佳園路統一超商前，其後告訴人2 人
    搭乘改由被告乙○○所駕駛之車牌號碼000-0000號自用小客
    車，並由被告甲○○乘坐後座，隨即將告訴人2 人載往新北
    市樹林區大同山上，嗣被告乙○○駕車先行搭載被告甲○○
    、告訴人辛○○於同日20時許，先行前往保安街統一超商內
    ，告訴人辛○○並在保安街統一超商內ATM ，自其中國信託
    商業銀行帳號000000000000號帳戶提領12萬元並交付被告乙○○，由被告乙○○再轉交付被告己○○，以及另於被告己○○、庚○○、丁○○、戊○○及告訴人丙○○到達後，再
    由告訴人辛○○自告訴人丙○○之中華郵政帳號0000000000
    0000號帳戶提領6 萬元交付被告乙○○，被告乙○○再轉交
    付被告己○○，被告己○○取得前開共計18萬元現金後，告
    訴人辛○○另簽立40萬元之借據1 紙及面額分別為18萬元、
    12萬元、10萬元之本票共3 紙予被告己○○，被告己○○即
    交還面額18萬元之本票予告訴人辛○○以作為交付前開18萬
    元之證明，後因告訴人丙○○胞妹來電，被告戊○○乃先行
    開車送告訴人丙○○回家，然告訴人丙○○下車即報警處理
    等情，業據被告己○○、乙○○、戊○○、甲○○及庚○○
    分別於警詢、偵查中及本院準備程序時均坦認無訛（被告己○○部分，見偵字卷第3 至5 頁反面、第131 至134 頁、偵
    續字卷第121 至124 頁、本院訴字卷一第160 至163 、175
    、177 至179 頁；被告乙○○部分，見偵字卷第17至18頁反
    面、第140 至142 頁、偵續字卷第93至98頁、本院訴字卷一
    第122 至123 、175 、177 至180 頁；被告戊○○部分，見
    偵字卷第19至20頁反面、第146 至148 頁、偵續字卷第109
    至112 頁、本院訴字卷一第116 至117 、175 、177 至180
    頁；被告甲○○部分，偵字卷第21至22、143 至144 頁、偵
    續字卷第93至98頁、本院訴字卷一第109 、175 、177 至18
    0 頁；被告庚○○部分，見偵字卷第6 至7 頁反面、第137
    至139 頁、偵續字卷第53至57頁、本院訴字卷一第152 至15
    4 、177 至180 頁），核與告訴人辛○○及丙○○分別於警
    詢、偵查中及本院審理時之指述大致相符（告訴人辛○○部
    分，見偵字卷第23至24頁反面、第25至27、82頁至反面、第
    87至90頁、偵續字卷第33至38、131 頁、本院訴字卷二第14
    至25頁、告訴人丙○○部分，偵字卷第28至29、30至33、82
    頁至反面、第87至90頁、偵續字卷第33至38頁、本院訴字卷
    二第27至37頁），並有告訴人辛○○之中國信託存款帳戶存
    摺內頁、存款交易明細各1 份（見偵續字卷第19至21、79至
    87頁）、告訴人丙○○之中華郵政存簿儲金簿內頁、客戶歷
    史交易清單各1 份（見偵續字卷第23至25、47至48頁）、新
    北市樹林區佳園路、保安街統一便利超商監視錄影畫面擷取
    照片共24張（見偵字卷第39至41、44至52頁）、大同山監視
    錄影畫面擷取照片4 張（見偵字卷第42至43頁）、被告己○○與告訴人辛○○簽立之借據翻拍照片1 紙（見偵字卷第53
    頁）、告訴人辛○○所簽立之面額18萬元本票影本1 紙（見
    偵字卷第54頁）、指認犯罪嫌疑人紀錄表共5 份（見偵字卷
    第34至38頁反面）、車輛詳細資料報表3 份（見偵字卷第55
    至57頁）、被告己○○庭呈告訴人辛○○簽立之40萬元借據
    、12萬及10萬元本票影本各1 紙（見偵字卷第135 至136 頁
    ）、告訴人辛○○庭呈之中國信託銀行帳戶106 年7 月28日
    ATM 交易提領地點證明函1 紙（見偵續字卷第45頁）及本院
    於108 年11月12日、108 年12月3 日及109 年1 月7 日當庭
    勘驗之勘驗筆錄暨卷附勘驗報告之截圖42張、156 張、122
    張（見本院訴字卷一第183 至191 、195 至209 、223 至24
    0 、243 至295 、319 至335 、343 至383 頁）在卷可稽，
    首堪認定。
  ㈢告訴人2 人於佳園路統一超商前遭被告己○○、乙○○、戊○○及甲○○共同剝奪行動自由而帶往大同山，並持續至告
    訴人辛○○遭被告乙○○、甲○○帶下山至保安街統一超商
    內，告訴人丙○○則另遭被告己○○、戊○○帶下山，告訴
    人辛○○並於被告乙○○、戊○○監控下提款，直至告訴人
    丙○○返家、被告己○○帶同告訴人辛○○前往警局投案，
    告訴人2 人始回復行動自由：
  ⒈告訴人2 人於佳園路統一超商前係遭被告己○○、乙○○、
    戊○○、甲○○共同限制行動自由而遭帶往大同山區等情，
    有以下證據可證：
  ⑴告訴人辛○○於警詢中指稱：106 年7 月28日17時39分許，
    我同女友即告訴人丙○○至佳園路統一超商提款，在門口看
    見被告丁○○及庚○○坐在一輛白色自小客上，後來被告己○○及其餘3 名男性分乘兩輛自小客車（一輛白色、一輛黑
    色）到場，並語帶威脅說我找你們4 個（連同被告丁○○及
    庚○○）很久了，命令我及女友上其中一輛白色自小客車，
    對方4 人堵住我的機車不讓我離去，然後將我們帶往樹林區
    大同山等語（見偵字卷第23頁反面）。
  ⑵告訴人辛○○於偵查中指稱：案發當天我載告訴人丙○○到
    佳園路統一超商前，她入內提錢，我在店外等她，當時我看
    到被告庚○○所駕駛之車輛，車上還有被告丁○○，我問被
    告庚○○、丁○○為何會在這裡，後來被告己○○坐了一台
    車突然出現在該處，說要找我跟告訴人丙○○很久了，並且
    跟我及告訴人丙○○說通通都給我上車、你知道我的脾氣，
    此時被告己○○的3 個小弟，我不知道他們是誰，從我們後
    方過來，擋住我們的去路，當時在被告己○○車上的另一名
    小弟也下車，要求我與告訴人丙○○上被告庚○○的車，當
    時被告己○○的小弟就上了被告庚○○的車開車，他是強制
    不開車門，強迫帶我們上山，另一名小弟也跟著我們上車監
    視我與告訴人丙○○，被告己○○並讓後座車門不能隨意開
    啟，接著就開車帶我們到樹林區的大同山等語（見偵字卷第
    82頁至反面、第89頁）。
  ⑶告訴人辛○○於檢察事務官詢問時指稱：我會坐上車牌號碼
    000-0000號白色車是因為被告己○○說你們知道我的脾氣，
    而他又帶小弟，且很兇對我們說小弟有帶武士刀形狀的東西
    ，所以我們才跟他上車，開車是編號1 之男子（即偵字卷第
    34頁反面犯罪嫌疑人指認表之被告乙○○），車上坐5 人，
    副駕坐被告丁○○，我坐後座最左邊（即駕駛後方），後座
    中間是告訴人丙○○，後座最右邊是編號2 之男子（即偵字
    卷第34頁反面犯罪嫌疑人指認表之被告甲○○），坐旁邊男
    子在我們使用手機時，他在旁監看，恐嚇我們不准報警及連
    絡其他人等語（見偵字卷第88至89頁）。
  ⑷告訴人辛○○於偵查中證稱：當時我要載告訴人丙○○去統
    一超商領錢，告訴人丙○○進去提錢，我看到被告庚○○、
    丁○○開一台白色車在那邊，被告己○○從我身後走出來說
    「我堵你們很久」，之後有一台白色、黑色車停在我後面，
    把我們堵住，他小弟都堵在後面，之後被告己○○說：我現
    在要處理事情都給我上車，你知道我脾氣，我很害怕，告訴
    人丙○○也很害怕，就上了被告丁○○的車，我們不是自願
    上車的，上車後，因為被告庚○○是丁○○男友，被告己○○怕他們載著我們離開，所以請另一個小弟開車，還叫一個
    小弟坐在我們旁邊，另外還將車門安全鎖打開讓我們無法從
    裡面開門等語（見偵續字卷第36頁）。
  ⑸告訴人辛○○於本院審理時證稱：我到佳園路統一超商時，
    才看到被告庚○○、丁○○坐在店外車子那邊，告訴人丙○○進去便利商店提錢，我在外面等的時候被告己○○還有乙○○和戊○○等其他人就過來，好像被告己○○說「被我找
    到了，不要亂跑」等等，那時候我還不知道他為什麼要找我
    ，他只是說先上車，還說告訴人丙○○臉書什麼有對被告丁○○講被告己○○什麼事情，我記得有講什麼事情，但現在
    想不起來，好像被告己○○說這次要我們不要逃之類，總算
    被他找到、什麼我們死定了的話，現在已經記不清楚當時被
    告己○○實際所講的話，然後我跟告訴人丙○○就被押上車
    ，那時候他們車子整個圍在我們旁邊，我只知道有人站我前
    面，旁邊好像也有人，他們有兩台車子就停在我後面，我進
    出不得，所以才上車，好像被告己○○說要去大同山，他說
    要講被告丁○○和告訴人丙○○的事情，好像是因為她們兩
    個女生講被告己○○之前在中壢公園講10萬元的事情，說都
    是被告己○○拿走，被告丁○○沒有拿到等等，被告己○○
    好像很生氣說要叫人把被告丁○○跟告訴人丙○○抓起來，
    押在車上的時候，他們還把車子後車門的暗鎖給扣起來讓我
    沒辦法下車，然後他們好像有交換駕駛，是被告乙○○開車
    ，被告甲○○在車上時坐在告訴人丙○○和我旁邊，在監視
    我們有沒有用手機，也顧在旁邊不讓我們亂動，還叫我們不
    要報警之類的等語（見本院訴字卷二第14至19頁）。
  ⑹是依告訴人辛○○此部分歷次之證述，就其等2 人遭被告己○○言語恫嚇、喝令搭乘車牌號碼000-0000號車輛，又被告
    乙○○、戊○○、甲○○與被告己○○共同圍堵告訴人2 人
    ，使其等無法任意離開，並由被告乙○○駕駛前揭車輛一同
    離去，且被告甲○○亦乘坐於告訴人2 人旁邊，並有監視告
    訴人2 人不准使用手機報警等節，前後證述大致相同，亦無
    明顯瑕疵存在。又告訴人丙○○警詢時亦指稱：我在106 年
    7 月28日17時39分許在新北市○○區○○路0 段00號前，遭
    被告己○○及其餘男性命令我及告訴人辛○○上車牌號碼00
    0-0000號車輛，我有問對方為什麼要上車，被告己○○很兇
    的再次命令上車，我因為被告己○○的言語所以心生畏懼而
    上車，我上車的行為是違反自由意願，然後將我們帶往樹林
    區大同山等語（見偵字卷第28頁反面），所述亦與告訴人辛○○大致相同，堪認告訴人2人前揭指述等節，並非全然無
    稽，尚值採信。
  ⑺另經本院於108 年11月12日當庭勘驗佳園路統一超商外監視
    器畫面結果（詳如附表一）可知，告訴人辛○○證述其遭被
    告己○○及與其同行之其他被告及車輛擋住去路，被告己○○開啟車門安全鎖，以及告訴人2 人所搭乘之車輛係改由被
    告乙○○駕駛，且被告甲○○亦搭乘該車並乘坐於副駕駛座
    後座之座位等節，悉核與前揭勘驗結果及可證明之事實相符
    。再佐以告訴人辛○○起先看到被告己○○後，即有意退後
    而離去，不願與被告己○○共處一處等情，有如前述，則告
    訴人辛○○又豈會「自願」偕同告訴人丙○○隨被告己○○
    等人前往大同山區，並無故將其原先所騎乘之機車停置在佳
    園路統一超商前？又被告己○○於警詢中亦自承：我有詢問
    告訴人辛○○說：因為我覺得我怕你會跑，因為你到現在都
    沒連絡我，所以還是你上車等語（見偵字卷第5 頁），此與
    被告乙○○於檢察事務官詢問時供稱：是被告己○○要告訴
    人2 人他們上車，他們就自己上車了等語（見偵字卷第141
    頁）相符，復參酌被告己○○指示被告戊○○倒車堵住告訴
    人辛○○所騎乘機車往後之退路，被告乙○○及甲○○亦依
    被告己○○指示站立於告訴人辛○○騎乘機車之後方舉動，
    而與被告己○○形成前後包圍告訴人辛○○等情節，堪認被
    告己○○確有以前揭言語恫嚇告訴人2 人，並指示被告戊○○、乙○○、甲○○加以圍堵告訴人辛○○退路，迫使告訴
    人2 人自行進入原先由被告庚○○所駕駛之車輛內，被告己○○並按下安全鎖以避免告訴人2 人中途逃脫，將其2 人帶
    往大同山區等情，應為真實。
  ⑻被告乙○○於檢察事務官詢問時亦供稱：印象中被告己○○
    好像有叫被告甲○○不要讓他們使用手機等語（見偵字卷第
    141 頁），此亦與告訴人辛○○前揭指稱被告甲○○在車上
    監視告訴人2 人並命令不得報警等節相同，而參諸被告己○○有意將告訴人2 人帶往大同山區而剝奪告訴人2 人之行動
    自由等情，有如前述，則於行車途中，指派他人就近監視、
    控制告訴人2 人對外聯繫之管道，避免告訴人2 人中途報警
    ，自屬合理，足認被告己○○亦有指示被告甲○○與告訴人
    2 人搭乘同車，以監控告訴人2 人不得下車或伺機對外聯繫
    等情。
  ⑼被告己○○、乙○○、戊○○及甲○○雖以前詞置辯。然查
    ：  
  ①告訴人辛○○於本院審理時證稱：在佳園路統一超商，當時
    被告己○○雖然沒有直接押人，但被告己○○有說不上車我
    們就死定了，他們身旁後面2 台車，一台是馬自達3 和一台
    好像是三菱停在我的摩托車後面，後面也有人出來，就全部
    的人一起出來堵著我們後面，而被告己○○就直接站在我的
    摩托車前面說要我們上車、不上車就要我們好看，如果是正
    常生日，應該不太可能後面站一群人，被告己○○也不是說
    「今天生日，要跟他上車嗎」這樣的話等語（見本院訴字卷
    二第24至25頁），告訴人丙○○於本院審理時亦證稱：那時
    候是己○○叫我們上車，我們才過去大同山的等語（見本院
    訴字卷二第28頁），再參以被告己○○指示被告戊○○倒車
    堵住告訴人辛○○所騎乘機車退路，且被告戊○○係刻意向
    右後倒車，穿過左右兩側之車輛並停放於狹小空間，現場並
    非毫無其他空間可供車輛停放，隨後被告乙○○及甲○○亦
    有依被告己○○指示站立於告訴人辛○○所騎乘機車後方之
    舉動，而與被告己○○前後包圍告訴人辛○○等情，均有如
    前述，可證告訴人2 人係遭被告己○○言語恫嚇、並以人數
    優勢、前後包夾等方式，被迫依被告己○○指示搭乘被告庚○○之車輛而遭剝奪行動自由，縱然告訴人2 人在該處之開
    放性公共空間，然依當時之情狀，客觀上告訴人2 人實無從
    得以自由離去，則被告丁○○於警詢時供稱：沒有人要求或
    命令告訴人2 人上車等語（見偵字卷第12頁反面），自難憑
    為有利於被告己○○等人之認定，是被告己○○辯稱當天係
    因告訴人辛○○要還錢、邀約慶生、請被告戊○○移車係為
    交通順暢、告訴人2 人並未求救、不清楚告訴人2 人為何是
    搭乘被告庚○○的車云云；被告戊○○辯稱移車是避免造成
    交通堵塞，不是要包夾告訴人辛○○云云，自與事實不符難
    以採信。又被告戊○○於警詢中業已供承：我看到劉振洲及
    丙○○自行上車的等語（見偵字卷第19頁反面），且被告戊○○亦係依被告己○○之指示而將車輛而移置而堵住告訴人
    2 人退路等節，亦如前所述，堪認其確實知悉告訴人2 人會
    搭乘被告庚○○車輛上山係因被告己○○等人之要求及圍堵
    ，則被告戊○○於本院審理竟改辯稱是到大同山上才知道告
    訴人2 人也在云云，尤不足為採。
  ②被告己○○於檢察事務官詢問時先供稱：雖然車子是被告庚○○的，但是因為他當天上班很累不想開車，我們當中只剩
    下乙○○會開車，所以才由乙○○開車等語（見偵字卷第13
    2 頁），於本院審理時改稱：當時被告庚○○有跟我說他頭
    痛等語（見本院卷第161 頁）；又被告乙○○於警詢中先供
    稱：被告庚○○就過來跟我說，因為他剛下班很累，所以請
    我駕駛他的車，我請被告甲○○陪我一起上同一台車等語（
    見偵字卷第17頁反面），於偵查中改而供稱：當時被告庚○○跟我說他不舒服，所以由我開他的車載告訴人辛○○、丙○○、被告甲○○及丁○○等語（見偵續字卷第94頁），是
    被告己○○、乙○○就被告庚○○為何未自行開車上大同山
    之理由，所述已然前後不相一致，且之後被告庚○○係自行
    開車搭載被告丁○○自大同山下山至保安街統一超商等情，
    亦據被告己○○、庚○○均陳述在卷（見本院訴字卷一第15
    3 、162 頁），被告庚○○是否有因身體不適而無法開車，
    誠屬可疑。再參以告訴人辛○○明確證稱：被告乙○○駕駛
    被告庚○○之前揭車輛係因被告庚○○為被告丁○○之男友
    ，被告己○○怕被告庚○○載告訴人2 人離開，故由被告乙○○開車等語，且被告己○○確有按下被告庚○○前揭車輛
    之安全鎖以避免告訴人2 人中途逃脫，並指示被告甲○○與
    告訴人2 人搭乘同車，監控告訴人2 人不得下車或伺機對外
    聯繫等情，亦有如前述，則被告己○○既有意控制告訴人2
    人之行動，其指定被告乙○○駕駛車輛以將告訴人2 人載往
    大同山區，應為真實無誤，則被告丁○○於檢察事務官詢問
    時供稱：沒有人交代被告甲○○坐在車裡時，監督告訴人2
    人使用手機，不准告訴人2 人對外聯繫等語（見偵字卷第13
    8 頁），尚難執為有利於被告己○○等人之認定，被告己○○辯稱被告甲○○是自己去搭乘被告乙○○駕駛的車輛，並
    沒有跟被告甲○○講說注意告訴人2 人不可以下車或使用手
    機云云，以及被告乙○○、甲○○均辯稱係因被告庚○○不
    舒服，所以幫被告庚○○開車，且被告乙○○及甲○○比較
    熟，所以被告甲○○坐被告乙○○所駕駛的車去大同山云云
    ，顯係卸責之詞，均不可採。
  ⒉告訴人辛○○2 人於大同山上遭被告己○○、乙○○、戊○○及甲○○以不交付40萬元，便當場輪姦告訴人丙○○，並
    賣至酒店賣淫等語恐嚇，致告訴人2 人心生恐懼，而允諾交
    付40萬元，並由被告乙○○、甲○○陪同告訴人辛○○前往
    保安街統一超商提款，被告己○○、戊○○及告訴人丙○○
    始一同乘車下山：
  ⑴告訴人辛○○於警詢中指稱：被告己○○等人於山上恐嚇我
    要再付40萬元，說如我不從，便要先讓小弟將我女友輪姦看
    看好不好用，再將我女友賣至酒店賣淫，我因心生畏懼便答
    應了對方等語（見偵字卷第23頁反面）。
  ⑵告訴人辛○○於偵查中指稱：到了山頂後，被告己○○便叫
    我與告訴人丙○○下車，被告己○○還恐嚇告訴人丙○○，
    跟告訴人丙○○說「要當場輪姦，再賣至酒店賣淫」，之後
    被告己○○便開車載著我與告訴人丙○○一同至保安街統一
    超商內，強迫我簽下票面金額分別為18、12、10萬元之本票
    3張，並已交付18萬元等語（見偵字卷第82頁反面）。
  ⑶告訴人辛○○於偵查中另進一步證稱：之前被告丁○○有傳
    LINE給告訴人丙○○，問告訴人丙○○要不要討回之前請被
    告己○○向被告丁○○追討欠款2,100 元而遭要求付的10萬
    元調解費，被告己○○不知道從哪裡得知這件事情，被告己○○說之前付道歉費教訓還不夠，這次就不是錢可以解決，
    要將告訴人丙○○送到酒店，送去酒店前要拉到草叢先強姦
    試車，還說被告戊○○是桃園天上人間的少東，我真的很害
    怕告訴人丙○○會被帶去酒店，當下不知道怎麼辦，我就跪
    下來跟被告己○○道歉，我很害怕我女友當場被強姦，我一
    直求饒，希望他不要傷害我女友，後來被告庚○○跟己○○
    討論，看是否放過我們，之後被告己○○說看在被告庚○○
    面子上要放過我們，但要我付40萬解決，我真的很害怕，我
    就答應他可以支付40萬，同意之後，就由被告乙○○開車，
    被告甲○○監視我的行動，將我先帶下山，告訴人丙○○、
    被告己○○、戊○○還留在那邊，目的是要確認我有無錢可
    以領給他們，避免我跑掉等語（見偵續字卷第34至37頁）。
  ⑷告訴人辛○○於本院審理時證稱：到山上之後，好像在講10
    萬元事情，剛開始被告己○○說這件事情不是上次10萬元能
    夠解決的，這次要我們付40萬元，然後被告庚○○就好像是
    網路匯款幫被告丁○○支付，但支付多少錢我不知道，我那
    時候沒辦法網路匯款就被押上車，而告訴人丙○○就被押到
    大同山上，如果我沒有提錢去救告訴人丙○○，被告己○○
    就會叫他身旁小弟好像是強姦告訴人丙○○，我想要保護告
    訴人丙○○不能讓她受傷害，那時候我有跪下求說「求求你
    放過我們」，但被告己○○說不行，這件事情不能這麼簡單
    解決就一定要40萬元，我為了保護告訴人丙○○就遭被告乙○○、甲○○押上車，然後坐車下山去提錢幫告訴人丙○○
    解圍，而告訴人丙○○是被被告己○○押在山上，40萬元是
    被告己○○自己講的，他就要我賠償，好像說什麼就會要告
    訴人丙○○下海做酒店的，順便還要叫小弟強暴丙○○等語
    （見本院訴字卷二第17、19頁）。
  ⑸告訴人丙○○警詢時指稱：本案是因為被告己○○說被告丁○○要聯合我搞被告己○○，所以在樹林區大同山上，被告
    己○○藉口要把我賣到酒店、然後要叫小弟輪姦我，要脅我
    交出50萬等語（見偵字卷第28頁反面至第29頁）；於偵查中
    證稱：案發時，被告己○○在山上他們將車圍住我們坐在被
    告庚○○的車，被告己○○對我說：「聽說你跟丁○○要搞
    我」，我否認，並請我和被告丁○○拿LINE給他看，但被告
    己○○硬要我承認我和被告丁○○搞他，我都快哭了跟他說
    沒有，他還是一直要我承認，被告己○○用手機查，還說他
    有查到對話紀錄，說我們要搞他，他覺得面子掛不住等語（
    見偵續字卷第34至36頁）；於本院審理時證稱：在大同山上
    ，被告己○○說他要找人強姦我、要把我賣到酒店等語（見
    本院訴字卷二第30頁）。
  ⑹互核告訴人2 人就被告己○○向其等強行索取錢財之緣由、
    恐嚇之言語內容各節，所述大致均相一致且吻合，再佐以告
    訴人丙○○於偵查中及本院審理時作證時，於提及在大同山
    上遭遇何事時，均有哭泣之情緒反應（見偵續字卷第37頁、
    本院訴字卷二第30頁），且告訴人2 人自大同山下山後，告
    訴人辛○○確有自其帳戶提領12萬及自告訴人丙○○帳戶提
    領6 萬元予被告己○○，告訴人辛○○更簽立40萬元之借據
    及金額共計40萬元之本票3 張予被告己○○等情，有如前述
    ，然告訴人2 人並無積欠被告己○○任何款項（理由詳後述
    ），若非遭遇可能危害生命、身體此等極其恐懼之事，何需
    平白無故交付為數不少之現金予他人？況告訴人2 人於本案
    前與被告乙○○、戊○○及甲○○互不認識等情，為其等所
    一致陳述明確（告訴人辛○○、丙○○部分，見偵字卷第88
    頁、偵續字卷第34頁；被告乙○○部分，見偵字卷第141 頁
    、偵續字卷第94頁；被告戊○○部分，見偵字卷第146 頁；
    被告甲○○部分，見偵字卷第144 頁），是告訴人2 人應無
    平白誣陷、入人於罪之理，自堪認告訴人2 人之前揭指述應
    為真實。另被告甲○○於警詢中供稱：我後來在山上才知道
    告訴人辛○○有欠被告己○○錢等語（見偵字卷第21頁反面
    ）；被告乙○○於偵查中供稱：去到大同山，當時是跟被告
    甲○○在一起，好像告訴人辛○○有欠被告己○○錢，我知
    道有到萬元等語（見偵續字卷第94至95頁），顯見被告乙○○及甲○○至遲於大同山上之時已知悉被告己○○與告訴人
    2 人係在討論「欠錢」一事，又被告戊○○於檢察事務官詢
    問時亦供稱：我在山上的時候也是跟被告甲○○、乙○○在
    玩等語（見偵字卷第147 頁、偵續字卷第111 頁），堪信被
    告乙○○、甲○○與被告戊○○在大同山上均同在一起，且
    告訴人辛○○亦指述被告己○○曾稱被告戊○○係酒店少東
    之舉動一情，另被告乙○○及甲○○隨後亦帶同告訴人辛○○前往保安街統一超商提款，被告乙○○更將告訴人辛○○
    所交付之現金，悉數再轉交與被告己○○，之後被告戊○○
    亦駕車搭載被告己○○及告訴人丙○○下山等事實（此部分
    事實詳後述），是以被告乙○○、戊○○及甲○○均有與被
    告己○○共同基於恐嚇取財犯意，而於被告己○○對告訴人
    2 人恐嚇之時，其等亦在旁作勢或默許配合被告己○○之恐
    嚇言行，甚或旋即帶同告訴人辛○○下山取款等情，均堪認
    定。至共同被告庚○○、丁○○於檢察事務官詢問時雖供稱
    ：沒有人恐嚇稱要當場輪姦告訴人丙○○，再賣至酒店賣淫
    等語，我們也沒有這樣說等語（見偵字卷第139 頁）；共同
    被告丁○○於偵查中另供稱：被告己○○真的沒有恐嚇他，
    我只知道當天要幫被告己○○慶生等語（見偵續字卷第72頁
    ），自難認與事實相符，不足為被告己○○等人有利之認定
    。是被告己○○辯稱其沒有恐嚇告訴人2 人云云；被告戊○○辯稱在大同山上玩跟放煙火云云；被告甲○○及其辯護人
    辯稱被告甲○○其在瞭望台放煙火，不知發生什麼事情云云
    ，均無非卸責之詞，不足採信。
  ⑺告訴人辛○○於檢察事務官詢問時雖證稱：被告乙○○沒有
    恐嚇行為等語（見偵字卷第89頁），然查，被告乙○○既於
    被告己○○、戊○○及甲○○在大同山上對告訴人2 人恐嚇
    取財時在場，已難認其諉為毫無所悉，且被告乙○○隨後即
    與被告甲○○帶同告訴人辛○○開車前往保安街統一超商提
    款，並將現金轉交被告己○○，亦參與分擔恐嚇取財之部分
    行為，自難執告訴人辛○○此部分證述而逕對被告乙○○為
    有利之認定。
  ⑻被告己○○於本院準備程序時供承：告訴人辛○○、被告乙○○及甲○○搭先下山，我跟被告戊○○及告訴人丙○○搭
    乘被告戊○○所駕駛車輛下山等語（見本院訴字卷一第162
    頁），核與被告戊○○於偵查中供稱：我是跟被告己○○、
    告訴人丙○○一起下山等語（見偵續字卷第111 頁）相符，
    又被告乙○○於偵查中亦供稱：當時告訴人丙○○跟被告戊○○、己○○還在大同山上，被告丁○○和庚○○也在，只
    有我、被告甲○○及告訴人辛○○先下來等語（見偵續字卷
    第96頁）；被告庚○○於本院準備程序時亦供稱：從大同山
    下山是2 台車下去的，我開我的車載被告丁○○，被告己○○、戊○○告訴人丙○○坐一台等語（見本院訴字卷一第15
    3 頁），再依附表三之勘驗結果可知，告訴人丙○○係於被
    告己○○、戊○○進入保安街統一超商後，始有進入超商用
    餐區等情，顯見告訴人丙○○係於被告乙○○、甲○○帶同
    告訴人辛○○下山至保安街統一超商提款後，始由被告戊○○駕車搭載一同下山（被告己○○亦同車下山）。是被告戊○○於本院審理時仍辯稱：後來只有跟被告己○○一起開車
    下山云云，顯為圖求卸責，並不可採。
  ⒊嗣告訴人辛○○遭被告乙○○、甲○○先帶下山至保安街統
    一超商內提款，之後告訴人丙○○才由被告己○○、戊○○
    帶下山，且告訴人辛○○係因遭被告己○○等人之恐嚇及限
    制行動自由而在被告乙○○、戊○○之監控下提款，並簽立
    本案借據跟本票3 張予被告己○○，被告庚○○亦有共同監
    控告訴人丙○○之行動，直至告訴人丙○○返家後報案，被
    告己○○帶同告訴人辛○○前往警局投案，告訴人2 人始先
    後回復行動自由等情，有以下證據可證：
  ⑴告訴人辛○○於警詢中指稱：被告己○○等人帶我至保安街
    統一超商，被告己○○並指派小弟陪同領錢，合計18萬給予
    被告己○○；保安街統一超商用餐區的現場有被告己○○、
    甲○○及我，後來告訴人丙○○及被告戊○○有到場，被告
    甲○○、戊○○在現場監視我，我本來不想簽本票及借據，
    所以被告己○○就叫被告乙○○把告訴人丙○○押進來，被
    告己○○於該超商內強迫逼我簽下40萬元之借據，另外再簽
    18萬、12萬、10萬共3 張本票，被告己○○當場雖僅以口頭
    喝令我在借據及3 張本票上簽名捺印，可是我們從106 年7
    月28日17時40分許開始就在他們的控制及脅迫下，我們已經
    嚇到恍神，我是在極度恐懼及恍神的狀態下將借據及3 張本
    票簽名捺印，因為要保護告訴人丙○○，所以被告己○○的
    要求我都照做，因18萬已付清，被告己○○便將該18萬元之
    本票給我等語（見偵字卷第23頁反面至第24頁、第26頁反面
    至第27頁）。
  ⑵告訴人辛○○於檢察事務官詢問時指稱：被告乙○○有在提
    款機旁監視我們提款等語（見偵字卷第89頁）；於偵查中證
    稱：到超商後，當時我用中國信託提款卡領了12萬，被告乙○○打電話給被告己○○說錢已經領好可以下山，之後到用
    餐區等被告己○○來，他們來了之後被告乙○○拿12萬給被
    告己○○點收，因被告己○○認為不足18萬，而我的帳戶有
    領款限制，故再以告訴人丙○○的郵局提款卡領了6 萬，總
    共18萬交給被告己○○，之後被告己○○逼迫我簽立借據跟
    本票，因為丙○○還在他的監控下，所以不得不簽，但其實
    根本沒有欠他們錢等語（見偵續字卷第37至38頁）。
  ⑶告訴人辛○○於本院審理時證稱：我提錢的時候，好像被告
    乙○○有在旁邊顧著，監視看我有沒有提錢，那時候被告己○○說一次要40萬元，可是我沒辦法一次提付那麼多，就要
    我分期，所以就逼我簽本票，蓋手印和本票，我下山先提12
    萬元，但因為當日一次就只能提12萬元，不夠第一次的18萬
    元，故我求告訴人丙○○幫助，她才拿卡片給我提領6 萬元
    ，總共是18萬元；在我提錢時被告乙○○才打電話叫被告己○○下來，他們下山到便利商店時被告乙○○才把錢交給被
    告己○○，被告己○○坐車上把錢算清楚才進便利商店，當
    時車上還押著告訴人丙○○，然後被告己○○就要我簽3 張
    本票和1 張借據等語（見本院訴字卷二第17至18、23頁）。
  ⑷觀諸告訴人辛○○此部分歷次之證述，其於保安街統一超商
    提款時，遭被告乙○○在旁監視提款，並於用餐區時，亦遭
    被告乙○○、甲○○、戊○○等人控制人身自由，被告己○○更指示被告乙○○將告訴人丙○○帶至現場，迫使告訴人
    辛○○簽立簽立借據及本票等節，前後所述大致吻合，亦非
    全然無據。
  ⑸另經本院於108 年12月3 日當庭勘驗保安街統一超商提款機
    前監視器畫面結果（詳如附表二）可知，告訴人辛○○前往
    保安街統一超商提款時，被告乙○○、戊○○自始均分別陪
    同告訴人辛○○在提款機前，並不時監看告訴人辛○○或觀
    察周遭狀況，告訴人辛○○欲離開提款機前，亦須經被告戊○○同意或由被告乙○○帶領離開，此等情節亦與告訴人辛○○前揭指述相吻合，顯見告訴人辛○○前往保安街統一超
    商提款時，告訴人2 人分別仍在被告乙○○等人之全程監控
    下等情，堪以認定。
  ⑹再依本院當庭勘驗保安街統一超商用餐區監視器畫面結果（
    詳如附表三）可知，被告乙○○、戊○○於被告己○○與告
    訴人辛○○簽立借據及本票時均有在場，並有拿取告訴人辛○○書寫之該等紙張觀看，被告甲○○更數度與被告己○○
    交頭接耳討論，且告訴人丙○○亦在被告乙○○之陪同下進
    入超商用餐區，而告訴人丙○○離去時，被告己○○更指示
    被告甲○○跟隨外出之後又陪同回到超商用餐區，告訴人2
    人經被告己○○等人分別各自帶入等情，亦與告訴人辛○○
    前揭指述大致相當，堪信告訴人辛○○所為其於保安街統一
    超商內之相關指述為真，則告訴人2 人於保安街統一超商之
    時，其人身自由仍遭控制，參酌告訴人2 人於大同山上遭被
    告己○○等人以告訴人丙○○之人身安全恐嚇交付40萬元，
    有如前述，且在告訴人2 人仍遭剝奪行動自由之狀態下，告
    訴人辛○○自其與告訴人丙○○前揭帳戶提領現金共18萬元
    交付被告乙○○，以及告訴人辛○○簽立上開借據及本票3
    張予被告己○○，自係基於遭恐嚇之故而交付財產等情，應
    可認定。
  ⑺告訴人丙○○警詢時指稱：我在車上的期間，被告己○○命
    令5 號男子（即偵字卷第38頁至反面指認犯罪嫌疑人紀錄表
    之被告戊○○）在車外監視，並與6 號男子（即偵字卷第38
    頁至反面指認犯罪嫌疑人紀錄表之被告庚○○）互換（見偵
    字卷第30頁反面）；我也有在保安街統一超商用餐區，還有
    被告己○○、被告甲○○及告訴人辛○○在場，被告己○○
    當場雖然僅以口頭喝令告訴人辛○○在借據及3 張本票上簽
    名捺印，可是我們從當天17時40分許開始就在他們的控制及
    脅迫下，我們已經嚇到恍神，而被告甲○○在現場監視我跟
    告訴人辛○○有無利用手機偷偷報警等語（見偵字卷第33頁
    ）；於檢察事務官詢問時指稱：被告戊○○在告訴人辛○○
    進便利商店時，我在車上，他不准我下車也不准我與我妹聯
    絡等語（見偵字卷第89至90頁）。而告訴人丙○○係於被告
    乙○○、甲○○帶同告訴人辛○○下山至保安街統一超商提
    款後，始由被告戊○○駕車搭載一同下山等情，有如前述，
    又告訴人辛○○在保安街統一超商用餐區等待，嗣被告己○○及戊○○走進超商後，應僅剩告訴人丙○○與被告庚○○
    一男子在超商外，而被告己○○既係以告訴人丙○○人身安
    全恐嚇告訴人辛○○，為確保告訴人丙○○人在其等監控之
    下，勢必由他人看管告訴人丙○○，足認告訴人辛○○於超
    商內簽立本票及借據時，告訴人丙○○仍遭被告庚○○於超
    商外控制人身自由等情，亦堪以認定。
  ⑻被告庚○○於警詢時供稱：那時在保安街統一超商我要離開
    了，我看到告訴人辛○○在寫東西等語（見偵字卷第7 頁）
    ；於本院準備程序時供稱：被告己○○、戊○○及告訴人丙○○進去超商用餐區，我後來進去跟他們說要先離開，我跟
    被告丁○○後來開我自己的車先行離開便利超商，其他的人
    還在那邊（見本院訴字卷一第153 至154 頁），核與被告己○○於本院準備程序時亦供稱：庚○○跟丁○○在我們在超
    商寫東西的時候就說他們要回去洗澡就先回去了等語（見本
    院訴字卷一第163 頁），以及被告丁○○於警詢時供稱：之
    後去保安街統一超商，後來我就跟阿誠（指被告庚○○）先
    回家了等語（見偵字卷第12頁反面）；於本院準備程序時供
    稱：我跟被告庚○○並沒有待很久就離開了等語（見本院訴
    字卷一第145 頁）相符。再依前揭保安街統一超商用餐區監
    視器畫面結果（詳如附表三）可知，被告乙○○自超商用餐
    區外出（欲帶入告訴人丙○○）後，被告庚○○復進入超商
    走向被告己○○等人處，復離開超商後，告訴人丙○○後續
    係在被告己○○等人監控下，且被告庚○○即未再進入超商
    用餐區等情（卷頁詳附表三），顯見被告庚○○於離去保安
    街統一超商用餐區後，即先行離開而未再與被告己○○等人
    共同剝奪告訴人丙○○之行動自由。另輔以被告己○○於本
    院準備程序時供稱：告訴人丙○○的妹妹就一直打電話給她
    ，好像說是家裡有事，後來被告戊○○開車載我跟告訴人2
    人，被告乙○○開車載甲○○，送丙○○回去等語（見本院
    訴字卷一第162 頁），被告乙○○於警詢時亦供稱：然後我
    就開車輛載著那對不認識的情侶（即告訴人2 人）、被告己○○、甲○○，先帶告訴人丙○○先回家，然後被告戊○○
    先載我回家等語（見偵字卷第18頁），亦足證被告庚○○於
    離開保安街統一超商後，告訴人丙○○係由被告己○○、乙○○、戊○○、甲○○共同送回家，則被告庚○○參與妨害
    告訴人丙○○行動自由之犯行，至其離開保安街統一超商後
    即為終了，併予敘明。
  ⑼告訴人辛○○仍持續在被告己○○等人之監控下，直至告訴
    人丙○○報警，員警循線聯繫上被告己○○，被告己○○帶
    同告訴人辛○○前往新北市政府警察局樹林分局柑園派出所
    投案，告訴人辛○○始回復行動自由等情，亦據被告己○○
    於警詢時供稱：因警方通知有人報案指稱其男友即告訴人辛○○遭擄走，所以便帶同報案人辛○○前來釐清案情等語（
    見偵字卷第3 頁反面），核與告訴人辛○○於警詢中指稱：
    因我答應於7 月28日24時將剩餘之款項付清，被告己○○便
    叫一名不詳男子載我女友即告訴人丙○○返家，告訴人丙○○才至派出所報案求助，警方循線聯繫上被告己○○（當時
    我與張龍少等4 人在一起），並由被告己○○帶我至派出所
    說明等語（見偵字卷第24頁）；於檢察事務官詢問時指稱：
    告訴人丙○○是由編號5的男子（即偵字卷第34頁至反面指
    認犯罪嫌疑人紀錄表之被告戊○○）送回家，因為告訴人丙○○妹妹一直打電話給她，怕她妹起疑就叫他先回家，我沒
    有先走是因為被告己○○要我付第二張本票款項，所以我必
    須等過晚上12點才能再提領，才會跟被告己○○在一起等語
    （見偵字卷第90頁）可證，是告訴人辛○○遭被告己○○等
    人剝奪行動自由，直至被告己○○帶同告訴人辛○○前往警
    局投案始告終了等情，應堪認定。
  ⑽被告乙○○固辯稱：告訴人辛○○提款時，我有在旁邊看，
    是因為好奇告訴人辛○○帳戶怎麼有那麼多錢云云；被告戊○○則辯稱：因為告訴人辛○○在領錢時有問題，錢領不出
    來，我才去幫忙看看顯示什麼，看完後就走了云云。然查，
    被告乙○○前於警詢時先供稱：告訴人辛○○在提款時，我
    沒有在旁邊監控，是因為他不懂如何轉帳，所以詢問我如何
    操作，然後我才出現在他旁邊等語（見偵字卷第18頁反面）
    ，又於偵查中改而供稱：告訴人辛○○在領錢時站在旁邊看
    ，是好奇他有多少錢等語（見偵續字卷第96頁），是被告乙○○對於其為何在告訴人辛○○領錢時一直站在旁邊乙節，
    前後所述不一致，已有可疑，再者，告訴人辛○○於本案前
    與被告乙○○互不認識等情，有如前述，而私人財產事涉隱
    私，一般多半不願讓陌生人知悉自身財產狀況，甚或去探查
    不熟識他人之財產狀況，是被告乙○○辯稱其因為好奇而在
    告訴人辛○○領錢時在旁邊云云，顯與常情未符。另查，被
    告戊○○及被告乙○○係於告訴人辛○○在保安街統一超商
    提款時，始終均在告訴人辛○○周邊，並非係告訴人辛○○
    遇有提款之問題，主動找尋被告戊○○或被告乙○○協助，
    並監控告訴人辛○○提款完畢後之離去等情，有如前述（見
    附表二之勘驗結果），是被告乙○○及戊○○於告訴人辛○○提款時全程跟隨在旁邊，顯然係為監視、控制告訴人辛○○有無實際提款，則被告乙○○及戊○○前揭所辯，難認可
    採。
  ⑾被告乙○○、戊○○及甲○○均辯稱其等在保安街統一超商
    用餐區，不清楚告訴人辛○○在寫什麼東西或做什麼云云。
    被告甲○○之辯護人為被告甲○○辯護稱：被告甲○○當時
    並未注意告訴人辛○○有簽本票等語。惟查，被告乙○○及
    甲○○均手拿紙張並最先帶同告訴人辛○○進入用餐區，且
    被告乙○○、戊○○及甲○○於被告己○○要求告訴人辛○○在超商用餐區簽立借據及本票時，均有拿取觀看該等紙張
    及討論等情，均有如前述（詳如附表三之勘驗結果），已難
    認其等對告訴人辛○○所簽立文件內容毫無所知；況且，被
    告乙○○先前於偵查中已明確供承：被告己○○從大同山下
    來後，他們進到超商用餐區寫本票等語（見偵續字卷第96頁
    ），被告戊○○於警詢時亦供稱：在保安街統一超商用餐區
    ，告訴人辛○○有簽署新的一份借據及本票等語（見偵字卷
    第20頁）；於偵查中復供稱：他們簽本票是因為他只有還一
    部分的錢，和原本金額不符，所以才會重簽本票，被告己○○拿借據出來時我才有看到等語（見偵續字卷第111 至112
    頁），被告甲○○於警詢時則供承：被告己○○、戊○○及
    告訴人丙○○下山，重寫本票及借據，簽了3 張本票跟1 張
    借據等語（見偵字卷第21頁反面至第22頁），足認被告乙○○、戊○○及甲○○均知悉告訴人辛○○於保安街統一超商
    係依被告己○○要求簽立借據及本票之事，是被告乙○○、
    戊○○、甲○○暨其辯護人此部分所辯，洵不足採。
  ⑿被告己○○雖辯稱：當天在便利商店簽借據及本票就是為了
    避嫌，從頭到尾告訴人2 人都有拿得自己的手機，並沒有限
    制他們自由云云，且告訴人2 人於偵查中亦均不否認其等於
    案發時均持有自己之手機一情（見偵字卷第90頁）。然查，
    告訴人2 人已於檢察事務官詢問時指稱：手機還是我們自己
    持有，是可以對外聯繫，但他們會在旁邊監看等語（見偵字
    卷第90頁），再參以告訴人2 人搭乘被告乙○○所駕駛之車
    輛，其旁更有被告甲○○陪同搭乘，告訴人辛○○單獨由被
    告乙○○及甲○○陪同前往保安街統一超商，並在被告乙○○、戊○○監視下提款，告訴人丙○○在超商上外亦由被告
    戊○○、庚○○加以監視、控制，並由被告乙○○陪同告訴
    人辛○○進入超商，且被告甲○○亦跟隨告訴人丙○○進出
    超商，而告訴人2 人稍早前於大同山上即遭被告己○○等人
    以告訴人丙○○之人身安全脅迫等各情節，均如前所述，顯
    見告訴人2 人不論身處何處，其行動自由均在被告己○○等
    人之陪同而監控之下，或係遭分別隔開看管，是告訴人2 人
    為被告己○○等人持續監視中，即便告訴人辛○○在保安街
    統一超商提款時，告訴人丙○○仍在被告己○○、戊○○之
    掌控下，則縱然告訴人2 人均仍保有手機，甚或告訴人辛○○係於公共場所簽立本票及借據，然因告訴人2 人仍在被告
    己○○等人之監視控制下且經脅迫而心生畏懼，客觀上自難
    期該2 人有機會以手機或直接向外呼救，此觀諸告訴人辛○○於偵查中亦證稱：領錢當時沒有向其他人呼救，是因為當
    時告訴人丙○○人還在被告己○○的實力支配之下，他說如
    果沒今天湊到18萬就要把告訴人丙○○押到酒店，所以我才
    沒有呼救等語（見偵續字卷第131 頁）；於本院審理時另證
    稱：下山到保安街統一超商提款時，因為那時候丙○○在山
    上，我不知道當時她有遭受什麼狀況，也不知道是不是真的
    被強暴或怎麼樣，而且被告乙○○和甲○○又在旁邊顧著我
    也不敢亂動，所以我就只能提錢，我不敢呼救等語（見本院
    訴字卷二第19頁）自明，尚難以此即認告訴人2 人未遭被告
    己○○等人恐嚇取財或剝奪行動自由，是被告己○○此部分
    所辯洵不足採。
  ㈣至被告己○○固辯稱告訴人辛○○有於106 年7 月20日向其
    借款，故告訴人辛○○於案發時是要還錢並補簽借據及本票
    云云。然查：
  ⒈告訴人辛○○於檢察事務官詢問時另指稱：本案是因為原本
    106 年6 月底時被告丁○○與告訴人丙○○有金錢糾紛，告
    訴人丙○○請被告己○○處理，被告己○○與我們要處理費
    10萬元，我們於106 年6 月24日付10萬元給被告己○○，後
    來被告丁○○用LINE打給告訴人丙○○說10萬元錢應該是他
    的，要告訴人丙○○與他一起向被告己○○要回來10萬元，
    再把10萬元給被告丁○○，因為此事讓被告己○○知道，所
    以被告己○○認為是我們要搞他，覺得面子掛不住，所以10
    6 年7 月28日才恐嚇我們，要丙○○道歉等語（見偵字卷第
    88至89頁）；於偵查中證稱：之前被告丁○○有傳LINE給告
    訴人丙○○，問她要不要討回之前付的10萬元調解費，被告
    己○○不知道從哪裡得知這件事情，他說要處理這件事，要
    我們上車等語（見偵續字卷第36頁），且告訴人丙○○於偵
    查中及本院審理時亦均肯認被告己○○向其等索取錢財之原
    因（見偵續字卷第89頁、本院訴字卷二第31頁），是其等2
    人指述本案發生緣由大致相同，已值採信。
  ⒉被告己○○先於警詢中供稱：告訴人辛○○於106 年7 月20
    日0 至1 時許，在桃園市中壢區吉林北路的爌肉飯小吃店，
    向我借40萬元，並簽立借據1 張、本票3 張（面額分別是18
    萬、12萬、10萬），借據上載明在106 年7 月28日還我18萬
    、29日還我12萬、30日還我10萬，所以我就來找他拿第一期
    之金額，他今天還我18萬之後，我便將面額18萬之本票還給
    告訴人辛○○，因為本票3 張不見，所以當天要麻煩告訴人
    辛○○再重新簽立3 張本票等語（見偵字卷第4 頁至反面）
    ；於檢察事務官詢問時及偵查中又改而供稱：告訴人辛○○
    之前在106 年7 月20日跟我借40萬元，地點是在桃園市中壢
    區的一間小吃店，時間大約是在晚上，當時我們「沒有」簽
    立借據和本票，他說他只是一時急用等語（見偵字卷第132
    頁、偵續字卷第122 頁），是被告己○○所述其於106 年7
    月20日借款40萬元予告訴人辛○○之時，究有無簽立借據、
    本票一事，以及補開本票3 張後又先歸還1 張等節，所述顯
    然矛盾或不合常理，尚難予輕信。
  ⒊告訴人辛○○於警詢中明確指稱：我或告訴人丙○○均沒有
    向被告己○○借款40萬，跟被告己○○亦無債務關係，亦沒
    有於106 年7 月20日凌晨0 至1 時許，在桃園市中壢區吉林
    北路的控肉飯小吃店向被告己○○借40萬元，當時我人在家
    裡等語（見偵字卷第24、25頁至反面、第26頁反面）；於檢
    察事務官詢問時亦指稱：我於106 年7 月20日（筆錄誤載為
    106 年6 月20日）沒有向被告己○○借40萬元並簽署3 張本
    票等語（見偵字卷第88至89頁）；於偵查中更證稱：我沒有
    取回另外2 張本票，但我有申請債權不存在證明，當時被告
    己○○沒有去異議，如果他真的有跟我借錢，他怎麼不去異
    議，且事實上我根本就沒有跟他借錢等語（見偵續字卷第38
    頁），核與告訴人丙○○於警詢時指稱：告訴人辛○○沒有
    向被告己○○借款40萬元，於106 年7 月20日0 時至1 時許
    ，我在家裡面，告訴人辛○○也在家裡，因為我跟他LINE時
    ，告訴人辛○○跟我說他在家裡等語（見偵字卷第32頁反面
    至第33頁）相符。又告訴人辛○○另就其簽立票面金額分別
    為12萬元、10萬元之本票2 紙向本院板橋民事簡易庭提起本
    票債權不存在訴訟，所主張之事實亦與其前揭於警詢、偵查
    及本院審理時之指述大致相同，反觀被告己○○並未到庭亦
    未以書狀表示意見，嗣經本院判決被告己○○所持有該2 紙
    本票對原告（即告訴人辛○○）之債權不存在並確定等情，
    業由本院調閱本院板橋簡易庭民事106 年度板簡字第1902號
    民事卷宗查證屬實。況且，被告己○○迄今亦未持告訴人辛○○於案發時在保安街統一超商所簽立之40萬元借據提起返
    還借款之民事訴訟，觀諸其對所稱之「債權」漠視之心態，
    並參諸上述被告己○○對於借款當下有無簽立借據及本票此
    重要之點說法明顯矛盾之情形，有如前述，自難認被告己○○對告訴人辛○○有何等之借貸關係存在。從而，告訴人2
    人指稱被告己○○向其等索取錢財係因被告己○○以告訴人
    丙○○、被告丁○○有意向其追討先前給付之10萬元為由，
    因而對告訴人2 人恐嚇取財，且告訴人辛○○實際上未積欠
    被告己○○借款等情，應堪予認定。
  ㈤末告訴人辛○○於警詢中指稱：因我答應於今日24時將剩餘
    之款項付清，被告己○○便叫一名不詳男子載我女友返家，
    我女友才報案求助，警方循線聯繫上被告己○○（當時我與
    被告己○○等4 人在一起），並由被告己○○攜我至派出所
    說明等語（見偵字卷第24頁）；於檢察事務官詢問時指稱：
    告訴人丙○○是編號5 的男子（即偵字卷第34頁反面犯罪嫌
    疑人指認表之被告戊○○）載回家，因為丙○○的妹妹一直
    打電話給她，怕她妹起疑就叫她先回家，而我沒有先走是因
    為己○○要我付第2 張本票款項，所以必須等過晚上12點才
    能再提領，才會跟被告己○○在一起等語（見偵字卷第90頁
    ），且被告己○○於警詢時供稱：因警方通知有人報案指稱
    其男友即告訴人辛○○遭擄走，所以便帶同告訴人辛○○前
    來釐清案情等語（見偵字卷第3 頁反面）；於本院準備程序
    時供承：告訴人辛○○要等到過當天晚上12點就是隔一天，
    就可以再提領第二張本票的12萬元給我等語（見本院訴字卷
    一第162 頁），亦不否認告訴人辛○○係為於翌日能繼續提
    款而與被告己○○等人仍在一起，之後因告訴人丙○○報案
    ，遂帶同告訴人辛○○前往警局，由此可證告訴人辛○○遭
    被告己○○等人剝奪行動，直至被告己○○將告訴人辛○○
    帶往警局製作筆錄之時，方使之恢復行動自由等情，亦堪認
    定。
  ㈥被告己○○雖聲請調查告訴人丙○○住家巷口監視器畫面，
    以證明因為告訴人辛○○有陪同告訴人丙○○走回家，又獨
    自上車，所以其等並沒有限制告訴人2 人行動自由云云（見
    本院訴字卷二第290 頁）。惟被告己○○等人剝奪告訴人2
    人之行動自由及恐嚇取財等行為，業經本院認定如前，且被
    告己○○等人搭載告訴人丙○○返家之前，已取得告訴人辛○○所交付之現金18萬元及所簽立之借據及本票，行為已屬
    既遂，縱有事後任由告訴人辛○○陪同告訴人丙○○自行返
    家一事，仍難以證明被告己○○等人先前並未恐嚇取財、剝
    奪行動自由之行為，核無進一步調查之必要，併予敘明。
二、論罪
  ㈠按行為後法律有變更者，適用行為時之法律，但行為後之法
    律有利於行為人者，適用最有利於行為人之法律，刑法第2
    條第1 項定有明文。查被告己○○、乙○○、戊○○、甲○○及庚○○為本案犯行後，刑法第302 條第1 項、第346 條
    業經立法院於108 年12月3 日三讀通過罰金刑修正，總統於
    108 年12月25日公布，並自同年月27日施行，然因上開條文
    於72年6 月26日後並未修正，故於94年1 月7 日刑法修正施
    行後，所定罰金之貨幣單位為新臺幣，且其罰金數額依刑法
    施行法第1 條之1 第2 項前段規定提高為30倍，是本次修法
    僅將上開條文之罰金數額調整換算後予以明定，並無新舊法
    比較問題，應逕予適用修正後刑法第302 條第1 項、第346
    條第1 項之規定，併予敘明。
  ㈡刑法第302 條之妨害自由罪，原包括私禁及以其他非法方法
    剝奪人之行動自由而言，所謂非法方法，當包括強暴脅迫等
    情事在內（最高法院74年度台上第3404號判決意旨參照）。
    且刑法第302 條第1 項之妨害自由罪，以「私行拘禁或其他
    非法方法，剝奪人之行動自由」為要件，其中「私行拘禁」
    屬例示性、狹義性之規定，「以其他非法方法，剝奪人之行
    動自由」，則屬於補充性、廣義性之規定，須有以各種非法
    之方法，剝奪他人行動自由為成立要件，而所謂剝奪他人行
    動自由，應以有具體行為，使被害人喪失或抑制其行動自由
    或意思活動之自由者，方能成立（最高法院101 年度台上字
    第519 號判決意旨參照）。再刑法第302 條第1 項之剝奪行
    動自由罪，條文既云「拘禁」、「剝奪」，性質上自須其行
    為持續相當之時間，始能成立（最高法院99年度台上字第65
    58號判決意旨參照）。
  ㈢又以強暴、脅迫使人行無義務之事，若係出於為自己或第三
    人不法所有之意圖，而使人交付財物，或藉以取得財產上不
    法利益，即應依其犯罪態樣，分別論以恐嚇取財或強盜罪名
    ，不得再論以刑法第304 條第1 項之強制罪（最高法院96年
    度台上字第6618號判決論旨參照）。而刑法第346 條第1 項
    所謂恐嚇，凡一切之言語、舉動足以使他人生畏懼心者，均
    包含在內；恐嚇行為不以將來之惡害通知為限，即以強暴脅
    迫為手段，而被害人未達於不能抗拒程度者，亦屬之（最高
    法院107 年度台上字第1024號判決意旨參照）；且恐嚇取財
    罪與恐嚇得利罪，其行為客體有別，如恐嚇取得法律上無適
    法權源之財產上利益，如迫令被害人無端承認對行為人有債
    務存在而出具「借據」之情形者，行為人之不法利得並非該
    有形物體之「借據」本身，乃係「借據」上所表彰之「權利
    」之不法利益（最高法院82年度台上字第866 號刑事判決類
    此論旨參照）。又本票為有價證券，與一般之負債字據有別
    ，得依背書或交付轉讓，具有無因性及流通性，其權利之發
    生、變更，與證券之作成、占有具有不可分之關係，而有「
    物」之性質，得為恐嚇取財犯罪之客體（最高法院101 年度
    台上字第3343號判決論旨參照）。
  ㈣查被告己○○指示被告戊○○將車輛停放擋住告訴人辛○○
    去處，被告乙○○、甲○○更站立於告訴人辛○○後方而與
    站在告訴人辛○○前方之被告己○○形成前後包圍之狀態，
    被告己○○更令告訴人2 人搭車前往大同山，使告訴人2 人
    不得已依指示搭車至大同山上，於告訴人辛○○提領共計18
    萬元並簽立借據及本票，被告庚○○亦有控制告訴人丙○○
    之行動自由，嗣告訴人丙○○得以返家並報警後，被告己○○始帶同告訴人辛○○至警局投案，且告訴人辛○○係因被
    告己○○等人以告訴人丙○○之人身安全為恫嚇，遂與告訴
    人丙○○提領共計18萬元並交付被告己○○，告訴人辛○○
    更簽立借據及本票等情，均有如前述。是核被告己○○、乙○○、戊○○及甲○○所為，均係犯刑法第346條第1項之恐
    嚇取財罪（交付現金18萬元及本票3張部分，2罪）、第346
    條第2項之恐嚇得利罪（交付借據部分，1罪）、刑法第302
    條第1項之剝奪他人行動自由罪（共2罪）；被告庚○○所為
    ，係犯刑法第302條第1項之剝奪他人行動自由罪（剝奪告訴
    人丙○○行動自由，僅1罪）。起訴書雖漏未論及就被告己○○等人就迫使告訴人辛○○交付借據部分，另涉犯刑法第
    346條第2項之恐嚇得利罪，惟檢察官於起訴書已敘明此部分
    事實，且均係在所涉同一法條內，本院自無庸再就此部分另
    變更起訴法條，併予指明。
  ㈤被告己○○、庚○○、戊○○及甲○○4 人恐嚇告訴人辛○○並使之交付現金及簽立借據1 張、本票共3 張之行為，係
    基於同一恐嚇取財之目的，於密切接近之時間、地點所為，
    且侵害同一被害人即告訴人辛○○之財產法益，在刑法評價
    上，應視為數個舉動之接續施行，合為包括之一行為予以評
    價，應依接續犯論以一個恐嚇取財罪。
  ㈥被告己○○、庚○○、戊○○及甲○○4 人，基於同一剝奪
    行動自由之意思決定，以恫嚇告訴人2 人之強暴脅迫方式，
    共同剝奪告訴人之行動自由，行為繼續期間，被告庚○○亦
    加入而共同控制告訴人丙○○之行動自由，直至被告己○○
    取得現金18萬元、借據及本票3 張後，被告己○○等人始釋
    放告訴人丙○○返家而回復其人身自由，告訴人辛○○則經
    被告己○○帶至警局始回復其人身自由，其等剝奪行動自由
    之犯罪行為仍繼續進行中，行為並未間斷，應僅各論以繼續
    犯之單純一罪。被告己○○等人以一行為而剝奪告訴人辛○○及丙○○之行動自由構成2 罪名，應依刑法第55條規定，
    從一情節較重之剝奪行動自由罪處斷。
  ㈦被告己○○、乙○○、戊○○及甲○○4 人就前開恐嚇取財
    、恐嚇得利犯行間；被告己○○、乙○○、戊○○、甲○○
    及庚○○共5 人就前開剝奪他人行動自由犯行間，均各有犯
    意聯絡、行為分擔，皆應依刑法第28條規定，論以共同正犯
    。
  ㈧刑法上一行為而觸犯數罪名之想像競合犯存在之目的，在於
    避免對於同一不法要素予以過度評價，其所謂「同一行為」
    係指所實行者為完全或局部同一之行為而言；再者，行為人
    著手於犯罪之實行，發生構成要件之結果後，倘行為人仍以
    其意志控制犯罪行為之繼續進行，直至行為終止，犯罪始行
    終結者，謂之「繼續犯」（如刑法第302 條第1 項之妨害自
    由罪），而此種繼續犯之行為人，如在犯罪行為之初，即係
    本於實行其他犯罪之目的，因之在犯罪行為繼續進行中，又
    實行其他犯罪行為，致數行為之部分行為兩相重疊時，應評
    價為單一行為，而有想像競合犯之適用。是就自然意義之數
    行為，得否評價為法律概念之一行為，應就客觀構成要件行
    為之重合情形、主觀意思活動之內容、所侵害之法益與行為
    間之關連性等要素，視個案情節依社會通念加以判斷，如具
    有行為局部之同一性，或其行為著手實行階段可認為同一者
    ，得認與一行為觸犯數罪名之要件相侔，而依想像競合犯論
    擬（最高法院101 年度台上字第2449號、102 年度台上字第
    2716號判決意旨參照）。經查，被告己○○、乙○○、戊○○、甲○○及庚○○共5 人於剝奪告訴人之行動自由行為繼
    續中，被告己○○、乙○○、戊○○及甲○○共4 人恐嚇告
    訴人2 人交付現金共18萬元、簽立並交付借據及本票3 張之
    犯行，不僅時間、空間均密接，各該犯罪行為亦互有重疊，
    依上說明，核屬同一行為觸犯數罪名之想像競合犯，應依刑
    法第55條，均從一重論以恐嚇取財罪。
  ㈨另告訴人辛○○係於告訴人丙○○報警後，經警方通知被告
    己○○到案，遂帶同告訴人辛○○投案等情，有如前述，本
    院既已認定此部分亦有剝奪行動自由之犯行，且此部分與檢
    察官起訴之犯罪事實有繼續犯之實質上一罪關係，依刑事訴
    訟法第267 條規定，自為起訴效力所及，而為本院所應併予
    審究，附此敘明。
  ㈩至被告甲○○之辯護人主張因被告甲○○與告訴人2 人有達
    成調解，被告甲○○事實上根本沒有獲得任何利益，而告訴
    人2 人身體未受到傷害，本案有情輕法重之情形，請依刑法
    第59條酌減其刑云云。惟本院斟酌被告甲○○於本案之行為
    分工，以及刑法第302 條第1 項之法定最低度刑得僅科處罰
    金、同法第346 條之法定最低度刑為有期徒刑6 月，本案顯
    無情輕法重之情形，是被告甲○○於本案尚難爰引刑法第59
    條規定酌減輕刑甚明。
三、爰以行為人之責任為基礎，審酌被告己○○假借告訴人丙○○有意討回先前給付之金錢而為本案犯行，被告乙○○、戊○○、甲○○亦與被告己○○共同為本案犯行，致告訴人2
    人心生畏懼，且告訴人2 人遭剝奪行動自由之時間亦非短暫
    ，此間被告庚○○亦依被告己○○指示加入妨害告訴人丙○○之行動自由，被告己○○更因此自告訴人2 人取得現金18
    萬元、借據及本票3 張，侵害告訴人2 人自由及財產等法益
    甚鉅，漠視法紀之存在，渠等所為應嚴予非難，再佐以被告
    己○○前於102 年間因恐嚇案件，經法院論罪科刑之素行；
    被告乙○○、戊○○及甲○○先前並無前科之素行，有其等
    之臺灣高等法院被告前案紀錄表在卷可查，兼衡被告己○○
    自承國中肄業之智識程度、入所前從事服務業，月收入平均
    約4 萬餘元，自己居住，需扶養未成年子女1 名之經濟生活
    狀況；被告乙○○自承大學肄業之智識程度、從事開水泥車
    工作、月收入約9 萬元，與父母同住，無須扶養他人之經濟
    生活狀況；被告戊○○自承高中畢業之智識程度、為職業軍
    人，月收入約5 萬餘元、與外婆同住，需扶養外婆之經濟生
    活狀況；被告甲○○自承大學肄業之智識程度、從事工地工
    程，月收入約2 萬餘元、與母親同住，無需扶養他人之經濟
    生活狀況；被告庚○○自承高中肄業之智識程度、目前從事
    服務業，月收入約3 萬餘元、與被告丁○○同住、需扶養母
    親之經濟生活狀況，暨其等自始均否認犯罪，且被告己○○
    等5 人雖有與告訴人辛○○達成調解；被告己○○、庚○○
    、戊○○及甲○○有與告訴人丙○○達成調解等情，各有本
    院108 年度司附民移調字第2181號、109 年度司附民移調字
    第212 號調解筆錄各1 份在卷可參（見本院訴字卷一第385
    至388 頁），惟其等均未遵期履行，而係由告訴人辛○○以
    前揭調解筆錄為執行名義而對其等聲請強制執行，並已自被
    告戊○○扣得共計10萬2,650 元等情，亦有本院109 年2 月
    17日及110 年9 月3 日公務電話紀錄各1 份存卷可查（見本
    院訴字卷一第389 頁），是被告5 人之犯罪後態度誠屬可議
    ，末參酌其等各自之犯罪動機、目的、手段、參與情節等一
    切情狀，分別量處如主文所示之刑，並就被告庚○○諭知易
    科罰金之折算標準，以示懲儆。至被告甲○○之辯護人主張
    被告甲○○並無前科，現有工作，經此教訓當知所謹慎而無
    再犯之虞，請給予被告甲○○緩刑以啟自新云云，惟查，被
    告甲○○迄未坦承其犯行，亦未確實依調解條件給付告訴人
    2 人等情，有如前述，難認被告甲○○經此偵審程序能知所
    警醒及悔意，本院認不宜對被告甲○○宣告緩刑。
四、沒收
  ㈠犯罪所得，屬於犯罪行為人者，沒收之；於全部或一部不能
    沒收或不宜執行沒收時，追徵其價額；犯罪所得已實際合法
    發還被害人者，不予宣告沒收或追徵，刑法第38條之1 第1
    項前段、第3 項、第5 項定有明文。犯罪所得財物之沒收追
    繳，往昔固採共犯（指共同正犯）連帶說，惟就刑事處罰而
    言，「連帶」本具有「連坐」之性質；在民事上，連帶債務
    之成立，除當事人明示外，必須法律有規定者為限（民法第
    272 條參照）；而沒收兼具刑罰與保安處分之性質，以剝奪
    人民之財產權為內容，係對於人民基本權所為之干預，自應
    受法律保留原則之限制。共同實行犯罪行為之人，基於責任
    共同原則，固應就全部犯罪結果負其責任，但因其等組織分
    工及有無不法所得，未必盡同，其分配較少甚或未受分配之
    人，如仍應就全部犯罪所得負連帶沒收追繳之責，超過其個
    人所得之剝奪，無異代替其他參與者承擔刑罰，違反罪刑法
    定原則、個人責任原則以及罪責相當原則，故共同犯罪所得
    財物之追繳、沒收或追徵，應就各人所分得之財物為之（最
    高法院104年度台上字第3937號判決意旨參照）。
  ㈡經查，告訴人辛○○自前揭中國信託帳戶提領現金12萬元，
    以及另自告訴人丙○○前揭中華郵政帳戶提領現金6 萬元，
    並交由被告乙○○轉給被告己○○等情，業據告訴人辛○○
    於警詢時指述明確（見偵字卷第24頁），核與被告己○○、
    乙○○及戊○○之供述相符（被告己○○部分，偵字卷第4
    頁、本院訴字卷一第162 頁；被告乙○○部分，見偵字卷第
    18頁、偵續字卷第96頁；被告戊○○部分，見偵字卷第20頁
    ），堪認此部分犯罪所得即現金18萬元均係由被告己○○取
    得，且未據扣案，亦未返還告訴人2 人乙情，有如前述，爰
    依刑法第38條之1 第1 項前段規定，於被告己○○項下宣告
    沒收18萬元，並依同條第3 項規定，諭知於全部或一部不能
    沒收或不宜執行沒收時，追徵其價額。
  ㈢次查，告訴人辛○○所簽署之本案借據1 紙、本票3 紙，亦
    為被告己○○等4 人犯恐嚇取財、恐嚇得利罪之犯罪所得，
    已由被告己○○實際取得，除其中面額18萬元之本票1 張已
    主動返還告訴人辛○○之外，其餘借據1 紙、本票2 紙尚未
    返還等情，此經被告己○○及告訴人辛○○均一致陳明在卷
    （見偵字卷第24、133 頁），又未據扣案，爰依刑法第38條
    之1 第1 項前段規定，於被告己○○項下宣告沒收，並依同
    條第3 項規定，諭知於全部或一部不能沒收或不宜執行沒收
    時，追徵其價額。
乙、被告庚○○不另為無罪諭知，以及被告丁○○無罪之部分
一、公訴意旨雖以被告庚○○、丁○○有與被告己○○、乙○○
    、戊○○及甲○○共同基於恐嚇取財及剝奪行動自由之犯意
    聯絡，自佳園路統一超商即對告訴人2 人為本案剝奪行動自
    由及恐嚇取財犯行，因認此部分亦涉犯刑法第302 條第1 項
    之共同剝奪他人行動自由、同法第346 條第1 項之共同恐嚇
    取財罪嫌等語（被告庚○○在保安街統一超商外共同剝奪告
    訴人丙○○行動自由部分，業經判處罪刑如前）。
二、按犯罪事實應依證據認定之，無證據不得認定其犯罪事實；
    又不能證明被告犯罪者，即應諭知無罪之判決，刑事訴訟法
    第154 條第2 項、第301 條第1 項分別定有明文。又認定不
    利於被告之事實，須依積極證據，茍積極證據之本身已存有
    瑕疵而不足為不利於被告事實之認定時，即應為有利於被告
    之認定，更不必有何有利之證據（參照最高法院82年度台上
    字第163 號判決意旨）。再按被害人之為證人，與通常一般
    第三人之為證人不侔。被害人就被害經過所為之陳述，其目
    的在於使被告受刑事訴追處罰，與被告處於絕對相反之立場
    ，其陳述或不免渲染、誇大。是被害人縱立於證人地位具結
    而為指證、陳述，其供述證據之證明力仍較與被告無利害關
    係之一般證人之陳述為薄弱。從而，被害人就被害經過之陳
    述，除須無瑕疵可指，且須就其他方面調查又與事實相符，
    亦即仍應調查其他補強證據以擔保其指證、陳述確有相當之
    真實性，而為通常一般人均不致有所懷疑者，始得採為論罪
    科刑之依據，非謂被害人已踐行人證之調查程序，即得恝置
    其他補強證據不論，逕以其指證、陳述作為有罪判決之唯一
    證據（參照最高法院95年度台上字第6017號判決意旨）。
三、公訴人認被告庚○○及丁○○涉有上揭刑法第302 條第1 項
    之共同剝奪他人行動自由、同法第346 條第1 項之共同恐嚇
    取財罪嫌罪嫌，無非係以：被告庚○○及丁○○於警詢及偵
    查中之供述、告訴人辛○○及丙○○於警詢及偵查中之指述
    、告訴人辛○○之中國信託存款存摺、客戶歷史交易清單、
    存款交易明細、告訴人丙○○之中華郵政存簿儲金簿、告訴
    人辛○○與被告己○○簽立之借據、告訴人辛○○所簽立之
    面額18萬元本票、大同山監視錄影畫面擷取照片、佳園路、
    保安街統一便利超商監視錄影擷取畫面為其主要論斷依據。
四、訊據被告庚○○堅決否認有何上開剝奪行動自由、恐嚇取財
    犯行，辯稱：因為那天早上有跟被告己○○約好要還錢，就
    用LINE通話約在佳園路統一超商，一開始是我跟被告丁○○
    在那邊，後來告訴人2 人來了，後來被告己○○、甲○○、
    乙○○、戊○○就一起來，來了之後大家說要幫被告己○○
    慶生，所以大家就都一起去大同山那裡，是誰約告訴人2 人
    一起去的我不清楚，那天我頭有點痛，後來就請被告乙○○
    幫我開車，到了大同山上，一開始一起聊天，後來我跟被告
    丁○○就跑去橋那邊看風景，所以不知道他們在討論什麼，
    之後大家直接下山去，我開我的車載被告丁○○，被告己○○、戊○○還有丙○○坐一台，到了便利超商後，告訴人辛○○當時好像在領錢，我不清楚為什麼要提錢，錢交給誰我
    不知道，後來我進去跟他們說要先離開的時候我有看到他們
    在寫東西，但我沒有注意他們在寫什麼等語；被告丁○○亦
    堅決否認有何剝奪行動自由、恐嚇取財犯行，辯稱：我有於
    案發當日在佳園路統一超商，因為被告庚○○要還被告己○○錢，所以才約在那邊，後來被告己○○帶了被告乙○○、
    戊○○、甲○○，告訴人2人是後來才遇到的，後來被害人2
    人有搭被告庚○○的車上大同山，之後被告乙○○下山去便
    利商店，後來我們到了大同山下的一家便利超商，在門口聊
    等下要在何時去哪裡唱歌，原本約在8至9點的時候在中壢唱
    歌，我就和被告庚○○跟被告己○○說我們要先回公司的宿
    舍洗澡，所以我跟被告庚○○就離開了，我有看到被告己○○、告訴人2人在店裡面，但我不知道他們在做什麼等語。
    經查：
  ㈠依前揭勘驗結果（見附表一：勘驗佳園路統一超商外監視器
    畫面結果），可知告訴人辛○○騎乘機車停放在被告庚○○
    、丁○○所駕駛車輛之側邊，嗣被告己○○等人到場，方由
    被告戊○○駕駛車輛堵住告訴人辛○○去路，被告乙○○、
    甲○○更站立於告訴人辛○○之後，而與在前之被告己○○
    前後包夾告訴人辛○○，再由被告乙○○駕車搭載告訴人2
    人離開等情，堪以認定，且告訴人辛○○於警詢中亦明確指
    稱：我與告訴人丙○○至佳園路統一超商提款，在門口看見
    被告丁○○及庚○○坐在一輛白色自小客上，後來被告己○○及其餘3 名男性分乘兩輛自小客（一輛白色、一輛黑色）
    到場，並語帶威脅說我找你們四個（被告丁○○及庚○○）
    很久了，命令我及女友上其中一輛白色自小客，對方4 人堵
    住我的機車不讓我離去，然後將我們帶往樹林區大同山等語
    （見偵字卷第23頁反面），堪認被告庚○○或丁○○於佳園
    路統一超商外並無阻擋、包圍甚或駕車等具體行為妨害告訴
    人2 人之行動自由。
  ㈡告訴人辛○○於本院審理時又證稱：不知道為何被告庚○○
    、丁○○也一起到保安街統一超商，他們「好像」串謀假借
    他們自己好像也被威脅，然後來安慰我們之類的，但在便利
    商店都沒有講什麼話等語（見本院訴字卷二第20頁），是被
    告丁○○或庚○○在保安街統一超商用餐區內，亦未對告訴
    人辛○○有何等之恐嚇取財、剝奪行動自由之犯意聯絡或行
    為分擔，告訴人辛○○上開所指「好像串謀」一語，僅止於
    臆測之詞，不足採為被告庚○○、丁○○不利之認定。
  ㈢告訴人辛○○於檢察事務官詢問時另指稱：關於被告丁○○
    及庚○○2 人，我們沒有足夠證據證明是否涉嫌其中，只是
    懷疑，但還是要告等語（見偵字卷第87頁）；於本院審理時
    再證稱：因為被告庚○○是搭上另外一台車，我不知道他在
    做什麼，當時被告乙○○當駕駛，被告丁○○坐副駕駛座，
    那時候告訴人丙○○偷偷向被告丁○○問要不要報警，可是
    被告丁○○說不要報警，報警也沒有用，被告庚○○、丁○○在大同山上，那時候我說不知道該怎麼辦幫告訴人丙○○
    解圍時，也還沒講到40萬元的時候，被告己○○和被告庚○○就在旁邊講悄悄話不知道講什麼，有講一會兒之後才決定
    要我們支付40萬元，因為被告庚○○及丁○○說，按理說被
    告己○○不會這樣簡單放過我們，所以一定要付40萬元，要
    不然我和告訴人丙○○沒辦法脫困，我不知道被告庚○○要
    幫被告丁○○支付多少，因被告丁○○是被告庚○○要幫她
    解圍，所以好像也有付給被告己○○錢，可是我不知道他支
    付多少，我會對被告庚○○及丁○○提告，是因為被告丁○○是叫我們不要報警，所以我「懷疑」她是不是有串謀，而
    被告庚○○有跑去跟被告己○○講悄悄話，所以就「懷疑」
    他們是不是有勾結，如果不是這樣可以請法院去查他們等語
    （見本院訴字卷二第20至24頁），是告訴人辛○○僅係因被
    告庚○○有與被告己○○細聲討論、被告丁○○有阻止報警
    等舉動即認其等亦涉犯本案而提出告訴，然則被告丁○○所
    為至多僅係消極規勸不要報警而已，又被告庚○○雖有與被
    告己○○討論，但實際討論內容為何不得而知，尚不能排除
    係同時為被告丁○○及告訴人2 人解圍之意圖，且告訴人辛○○指述被告庚○○及丁○○參與其中等節，亦純屬主觀臆
    測，而非被告庚○○或丁○○確有對告訴人2 人有恐嚇取財
    或剝奪行動自由之行為，尚難以告訴人辛○○此部分指述，
    即謂被告丁○○對上開被告己○○所為剝奪告訴人2 人之行
    動自由、恐嚇取財，或被告庚○○就恐嚇取財之犯行有何等
    之犯意聯絡或行為分擔。
  ㈣告訴人丙○○於本院審理時亦證稱：我有對被告庚○○、丁○○提告，但我忘記為什麼也要對他們2 人提告，因為太久
    的事不記得，在山上時，我不知道為什麼被告庚○○與丁○○也在現場，被告丁○○在車上有轉頭看一下，然後又轉回
    去，沒有幫忙不讓我們離開等語（見本院訴字卷二第30、32
    、34頁），而告訴人丙○○尚能明確指述在樹林區大同山上
    ，係被告張躍對之恐嚇，又被告己○○命被告戊○○及被告
    庚○○在保安街統一超商時，於車外監視並互換，以及被告
    甲○○監視有無使用手機報警等情節，卻未能指稱被告丁○○有何等具體之恐嚇取財、剝奪行動自由等作為，以及被告
    庚○○有何恐嚇取財之行為或於佳園路統一超商時對之妨害
    自由等具體行為為何，自不能僅以被告庚○○、丁○○於案
    發時在場，且告訴人丙○○對被告庚○○、丁○○均提告，
    即逕認被告丁○○有對告訴人2 人恐嚇取財或剝奪行動自由
    之犯行，以及被告庚○○有對告訴人2 人恐嚇取財或於佳園
    路統一超商之時起即有剝奪行動自由等犯行。
  ㈤至告訴人辛○○之中國信託存款存摺、客戶歷史交易清單、
    存款交易明細、告訴人丙○○之中華郵政存簿儲金簿、告訴
    人辛○○與被告己○○簽立之借據、告訴人辛○○所簽立之
    面額18萬元本票、大同山監視錄影畫面擷取照片、佳園路、
    保安街統一便利超商監視錄影擷取畫面等證據，至多僅得證
    明告訴人2 人曾提領現金，告訴人辛○○曾簽立借據及本票
    予被告己○○，以及被告庚○○、丁○○於佳園路、保安街
    統一超商均在場等情，仍難以此作為告訴人2 人指述之補強
    證據，而得以認定被告丁○○、庚○○有上開共同恐嚇取財
    及剝奪行動自由之犯行。
五、綜上所述，公訴人所指被告庚○○有於佳園路統一超商時起
    即與被告己○○、乙○○、戊○○及甲○○共同基於恐嚇取
    財及剝奪行動自由之犯意聯絡，共同對告訴人2 人為本案剝
    奪行動自由及恐嚇取財部分，因缺乏補強證據以擔保告訴人
    2 人之指訴與事實相符，本件既無積極證據足以證明被告庚○○涉有此部分剝奪行動自由及恐嚇取財之犯罪，本應諭知
    被告庚○○均無罪判決，惟此部分如成立犯罪因與前揭被告
    庚○○剝奪行動自由之有罪部分，分別有繼續犯之實質上一
    罪關係及想像競合之裁判上一罪關係，爰均不另為無罪諭知
    。另就公訴人所指被告丁○○涉犯本案恐嚇取財及剝奪行動
    自由部分，揆諸前揭說明，本件既無積極證據足以證明被告
    丁○○此部分犯罪，自應對被告丁○○諭知無罪，以昭慎重
    。
據上論斷，應依刑事訴訟法第299 條第1 項前段、第301 條第1
項，刑法第28條、第302 條第1 項、第346 條第1 項、第2 項、
第55條、第41條第1 項前段、第38條之1 第1 項前段、第3 項，
刑法施行法第1 條之1 第1 項，判決如主文。
本案經檢察官徐世淵提起公訴，檢察官游淑惟到庭執行職務。
中    華    民    國   110    年    9     月    22    日
                  刑事第十庭  審判長法  官  楊仲農
 
                                    法  官  陳盈如
 
                                    法  官  林翠珊                    
以上正本證明與原本無異。
如不服本判決，應於判決送達後20日內敘明上訴理由，向本院提
出上訴狀（應附繕本），上訴於臺灣高等法院。其未敘述上訴理
由者，應於上訴期間屆滿後20日內向本院補提理由書「切勿逕送
上級法院」。
中    華    民    國   110    年    9     月    22    日
                                    書記官  王敏芳
附錄本判決論罪法條
刑法第302條   
私行拘禁或以其他非法方法，剝奪人之行動自由者，處 5 年以
下有期徒刑、拘役或 9 千元以下罰金。
因而致人於死者，處無期徒刑或 7 年以上有期徒刑；致重傷者
，處 3 年以上 10 年以下有期徒刑。
第 1 項之未遂犯罰之。  
刑法第346條  
意圖為自己或第三人不法之所有，以恐嚇使人將本人或第三人之
物交付者，處 6 月以上 5 年以下有期徒刑，得併科 3 萬元以
下罰金。
以前項方法得財產上不法之利益或使第三人得之者，亦同。
前二項之未遂犯罰之。
【附表一：勘驗佳園路統一超商外監視器畫面結果】
    ┌──┬─────────────────────┬──────────────────┐
    │編號│勘驗結果                                  │可證明之事實                        │
    ├──┼─────────────────────┼──────────────────┤
    │ 1  │〔17：16：25－17：17：25〕                │告訴人辛○○見到被告己○○後，旋即操│
    │    │告訴人辛○○騎機車載告訴人丙○○，駛入停車│作所騎乘機車至可隨時駛離之舉止，顯見│
    │    │位區停在A 車（即被告庚○○所駕駛車輛，下同│告訴人辛○○有意退後離去，不願與被告│
    │    │）副駕駛座旁邊，告訴人丙○○下車走進超商，│己○○共處一處等情。                │
    │    │告訴人辛○○則觸碰機車電門位置以熄火後以左│                                    │
    │    │腳落下機車左側之腳架，坐在機車上轉頭與A 車│                                    │
    │    │內的被告丁○○交談，此時被告己○○駕駛黑色│                                    │
    │    │小客車（下稱B 車）馬路處停放，被告戊○○則│                                    │
    │    │駕駛白色小客車（下稱C 車）跟隨於B 車後方停│                                    │
    │    │車，被告己○○、甲○○分別自B 車駕駛座及副│                                    │
    │    │駕駛座下車，甲○○並站在B 車旁抽菸。告訴人│                                    │
    │    │辛○○轉頭往其左後方（即B 車停放方向）看去│                                    │
    │    │後，隨即退後並將腳架升起，被告己○○則邊講│                                    │
    │    │電話走到A 車副駕駛座旁與被告丁○○交談，告│                                    │
    │    │訴人辛○○於己○○走至其前方旋即啟動機車電│                                    │
    │    │門並再度後退，被告己○○再轉頭看告訴人劉禮│                                    │
    │    │滔時，告訴人辛○○即煞車停止，被告己○○並│                                    │
    │    │走近告訴人辛○○與之說話，庚○○並自A 車駕│                                    │
    │    │駛座下車。期間C 車於B 車左邊之銀色車輛駛離│                                    │
    │    │後，即往前行駛並停放於B 車之左手邊而與B 車│                                    │
    │    │併排停車【圖8-圖12】（見本院訴字卷一第184 │                                    │
    │    │至185 、197 至199 頁）。                  │                                    │
    ├──┼─────────────────────┼──────────────────┤
    │ 2  │〔17：17：26－17：18：20〕                │又佐以被告己○○亦坦認其揮手旨在要求│
    │    │被告庚○○走到被告己○○旁跟被告己○○、翁│被告戊○○停車之意（見本院訴字卷一第│
    │    │子婷及告訴人辛○○交談，此時站在告訴人劉禮│186 頁），可知被告己○○高舉雙手向下│
    │    │滔前之被告己○○便高舉右手招喚被告甲○○，│揮動之意思係指示被告戊○○將車輛挪移│
    │    │被告庚○○並走向被告甲○○並與甲○○擦身交│停放。                              │
    │    │談後再走向A 車駕駛座，被告甲○○則走近C 車│                                    │
    │    │，並與甫自副駕駛座下車之被告乙○○、駕駛座│                                    │
    │    │下車之戊○○交談，三人並一起往被告己○○方│                                    │
    │    │向走至B 車車尾處，被告己○○隨即向被告王柏│                                    │
    │    │凱、乙○○、戊○○方向高舉左手向畫面左下揮│                                    │
    │    │動方式，向被告甲○○、乙○○、戊○○示意，│                                    │
    │    │告訴人辛○○亦回頭望向被告甲○○、乙○○、│                                    │
    │    │戊○○3人之位置，被告戊○○旋即返回C 車駕 │                                    │
    │    │駛座上，被告甲○○、乙○○則面面相覷並後退│                                    │
    │    │走而更靠近於B 車車尾，被告庚○○復自A 車駕│                                    │
    │    │駛座處前往與被告乙○○、被告甲○○交談，被│                                    │
    │    │告己○○則繼續與被告丁○○及告訴人辛○○交│                                    │
    │    │談，此時統一超商送貨車（自畫面左方駛入）停│                                    │
    │    │放於告訴人辛○○所騎乘機車之車尾後方（但距│                                    │
    │    │離柏油路路邊仍有約莫一台車又一半之距離）。│                                    │
    │    │此期間，被告己○○則持續對告訴人辛○○及被│                                    │
    │    │告丁○○說話【圖13- 圖18】（見本院訴字卷一│                                    │
    │    │第185至186、199至201頁）。                │                                    │
    ├──┼─────────────────────┼──────────────────┤
    │ 3  │〔17：18：21－17：19：25〕                │被告戊○○刻意將C 車向右後倒退，穿過│
    │    │被告庚○○再走向被告己○○，被告己○○並與│左右兩側之統一超商送貨車及B 車後，向│
    │    │告訴人辛○○、被告丁○○及庚○○說話，再對│右方進入統一超商送貨車與路旁之狹小柏│
    │    │著告訴人辛○○、自超商走出告訴人丙○○說話│油路路旁，且被告戊○○即將C 車停妥，│
    │    │，並不時對A 車內的被告丁○○說話，期間被告│被告乙○○及被告甲○○即站在告訴人劉│
    │    │戊○○駕駛C 車倒退並往右閃避前揭統一超商送│禮滔所騎乘機車之後方而堵住告訴人劉禮│
    │    │貨車並切進統一超商送貨車右側之柏油路面空間│滔之退路，是依被告戊○○、乙○○及王│
    │    │，告訴人辛○○於被告戊○○駕駛C 車堵住其後│柏凱之行為舉止，可認被告己○○揮手示│
    │    │路時，亦有回頭查看C 車倒退情形，被告甲○○│意之真意係在令被告戊○○、乙○○及王│
    │    │、乙○○則於C 車接快要停好時，往前走至告訴│柏凱阻擋告訴人辛○○離去，且告訴人劉│
    │    │人辛○○所騎乘機車之後方（被告甲○○有插腰│禮滔亦有察覺此情。                  │
    │    │、被告乙○○則有抱胸之舉止），形成告訴人劉│                                    │
    │    │禮滔倘倒退欲駛出，即會撞擊被告甲○○、李韋│                                    │
    │    │宏及C 車右後側車門，被告庚○○則走回A 車駕│                                    │
    │    │駛座【圖19- 圖20】（見本院訴字卷一第186 至│                                    │
    │    │187、201 頁）。                           │                                    │
    ├──┼─────────────────────┼──────────────────┤
    │ 4  │〔17：20：35－17：21：14〕                │被告己○○亦自承被告甲○○所交付之某│
    │    │（於告訴人2人均進入A車後）被告己○○復開啟│物品為螺絲起子，並持之弄六角鎖以關故│
    │    │A 車副駕後座後車門查看，並以左手揮向走來之│障之車門（見本院訴字卷一第189 頁），│
    │    │被告甲○○以為示意，被告甲○○則走回B 車副│顯見被告己○○有於告訴人2 人上車後，│
    │    │駕駛座，被告己○○並有回頭查看其後方馬路狀│將A 車後座2 側車門上鎖。            │
    │    │況，被告甲○○復走向被告己○○以右手交付被│                                    │
    │    │告己○○某物品，被告己○○以該某物品劃弄於│                                    │
    │    │車門內側處後再將車門關上，被告己○○再繞到│                                    │
    │    │A 車駕駛後座車門（被告甲○○亦跟隨至A 車左│                                    │
    │    │後側），被告己○○並開啟駕駛座後側車門，彎│                                    │
    │    │腰後一陣子起身再關上車門，此時被告乙○○自│                                    │
    │    │B 車下車往被告己○○處察看。被告己○○再走│                                    │
    │    │到駕駛座旁對被告庚○○說話【圖27- 圖31】（│                                    │
    │    │見本院訴字卷一第189 、204 至205 頁）。    │                                    │
    ├──┼─────────────────────┼──────────────────┤
    │ 5  │〔17：21：15－17：26：00〕                │被告庚○○自A 車駕駛座下車，由被告李│
    │    │被告己○○走往C 車，並交付某物品與被告王柏│韋宏進入A 車駕駛，被告甲○○坐進A 車│
    │    │凱，再走到C 車副駕旁與站在C 車周圍之被告張│副駕駛座後座後，3 台車輛駛離，僅留置│
    │    │瀚陽講話，隨後被告甲○○及乙○○亦走靠近被│告訴人辛○○所騎乘之機車在現場。    │
    │    │告己○○，被告己○○、戊○○、甲○○及李韋│                                    │
    │    │宏討論一陣後，被告己○○再走到A 車駕駛座旁│                                    │
    │    │，被告戊○○、甲○○及乙○○亦往被告己○○│                                    │
    │    │方向走到A 車車尾，被告庚○○亦下車走至A 車│                                    │
    │    │車尾與被告己○○、戊○○、甲○○及乙○○談│                                    │
    │    │話（被告己○○有揮手），被告庚○○再走往A │                                    │
    │    │車駕駛座並彎腰面向A 車車內，同時被告己○○│                                    │
    │    │、戊○○、甲○○及乙○○仍再A 車車尾討論，│                                    │
    │    │被告庚○○則再度走向A 車車尾加入討論，隨後│                                    │
    │    │被告乙○○即坐進A 車駕駛座，被告甲○○坐進│                                    │
    │    │A 車副駕後座，被告戊○○開C 車，被告庚○○│                                    │
    │    │坐進C 車副駕駛座，被告己○○最後走到A 車副│                                    │
    │    │駕車窗旁彎腰、以手指向A 車車內人員並說話後│                                    │
    │    │才走去B 車駕駛座，復再度下車對C 車駕駛座之│                                    │
    │    │被告戊○○說話，並跑來與A 車駕駛座之被告李│                                    │
    │    │韋宏說話後，再度快步上B 車駕駛座，並由B 車│                                    │
    │    │領頭、A 車第二、C 車殿後方式駛出馬路【圖32│                                    │
    │    │- 圖42】（見本院訴字卷一第190 、205 至209 │                                    │
    │    │頁）。                                    │                                    │
    └──┴─────────────────────┴──────────────────┘
【附表二：勘驗保安街統一超商提款機前監視器畫面結果】
    ┌──┬──────────────────────┬─────────────────┐
    │編號│勘驗結果                                    │可證明之事實                      │
    ├──┼──────────────────────┼─────────────────┤
    │ 1  │〔19：54：38－19：55：30〕被告戊○○先出現在│被告戊○○自始即有陪同告訴人辛○○│
    │    │畫面左下角站定後，告訴人辛○○再出現於被告張│至提款機前欲提款，並有觀察靠近之旁│
    │    │瀚陽之右側【圖48】，接著告訴人辛○○走到提款│人等情，又告訴人辛○○於本院準備程│
    │    │機提款機前打開紅色包包【圖49】，取出一個綠色│序時指稱：圖56的部分是戊○○用甩頭│
    │    │卡套，再自卡套內拿出提款卡操作提款機，且2 度│的方式，是要我出去找人的意思等語（│
    │    │轉頭望向被告戊○○，於告訴人辛○○走到提款機│見本院訴字卷一第226 頁），與被告張│
    │    │前並操作提款機之期間，被告戊○○先是插腰站在│瀚陽於本院準備程序時供承：告訴人劉│
    │    │靠近影印機旁看著告訴人辛○○，接著撥弄一下頭│禮滔那時候是告訴我說他要出去找人，│
    │    │髮站在走道中間，邊翻看擺在櫃檯上之商品邊往外│所以我才會有甩頭這個動作等語（見本│
    │    │看去【圖50－圖51】，後店員取出貨品走出用餐區│院訴字卷一第22 7頁），顯見告訴人劉│
    │    │內區時【圖51-1】，被告戊○○見到店員走來【圖│禮滔欲外出前，猶需徵詢被告戊○○，│
    │    │51-2】則轉身至後方、面向告訴人辛○○並翻閱架│經被告戊○○示意始得為之。        │
    │    │上目錄【圖51-3】，嗣告訴人辛○○按完提款機上│                                  │
    │    │之鍵盤後，將左手伸進左邊褲袋摸索同時轉頭跟被│                                  │
    │    │告戊○○說話【圖52】，接著自提款機取出薄片之│                                  │
    │    │物品【圖53】（見本院訴字卷一第225 、24 7至  │                                  │
    │    │250 頁）。                                  │                                  │
    │    │〔19：55：30－19：56：44〕告訴人辛○○站在提│                                  │
    │    │款機前自左邊褲袋拿出手機查看，此時被告戊○○│                                  │
    │    │仍站在影印機旁看著手上的目錄【圖54】，嗣有老│                                  │
    │    │翁1 人自被告戊○○右側走入畫面，同時被告張瀚│                                  │
    │    │陽即向右側望去並看到該老人【圖54-1】，該老人│                                  │
    │    │走至告訴人辛○○後方約3 步之距離排隊等待使用│                                  │
    │    │提款機，此時仍低頭滑手機之告訴人辛○○抬頭【│                                  │
    │    │圖54-2】，並走到被告戊○○面前說話（同時該老│                                  │
    │    │人走向提款機前操作提款機）【圖55】，只見被告│                                  │
    │    │戊○○以向右側甩頭之方式示意告訴人劉振州向外│                                  │
    │    │離開，告訴人劉振州即往畫面下方離去【圖56】，│                                  │
    │    │被告戊○○再翻幾頁商品目錄後放回左邊架上【圖│                                  │
    │    │56 -1 】，亦跟著走出畫面下方【圖57】（見本院│                                  │
    │    │訴字卷一第226 、250 至252 頁）。            │                                  │
    ├──┼──────────────────────┼─────────────────┤
    │ 2  │〔19：56：45－19：58：20〕                  │被告乙○○陪同告訴人辛○○再次進入│
    │    │⑴告訴人辛○○低頭滑手機走在前面，被告乙○○│超商提款機前，並於告訴人辛○○提款│
    │    │  亦低頭滑手機走在後面，二人一起站在影印機旁│時，被告乙○○始終在告訴人辛○○周│
    │    │  ，此時因前揭老人仍在使用提款機，告訴人劉禮│邊觀察告訴人辛○○舉動，並同時有注│
    │    │  滔便站在該老人左後旁等侯，而被告乙○○則一│意周邊他人及環境。                │
    │    │  直站在告訴人劉振州左後側約一步的距離【圖58│                                  │
    │    │  】，被告乙○○並有回頭張望、告訴人劉振州再│                                  │
    │    │  回頭看被告乙○○【圖58-1】。              │                                  │
    │    │⑵於該老人操作完畢提款機而退後讓位給告訴人劉│                                  │
    │    │  禮滔【圖58-2】，告訴人辛○○則往前走至提款│                                  │
    │    │  機前拿出提款卡插入提款機，被告乙○○亦走向│                                  │
    │    │  前靠近告訴人辛○○約一步之距離，並雙手交叉│                                  │
    │    │  抱胸盯著告訴人辛○○【圖59】，又回頭望向其│                                  │
    │    │  後方【圖59-1】，告訴人辛○○另左轉頭望向被│                                  │
    │    │  告乙○○【圖59-2】，之後被告乙○○繼續雙手│                                  │
    │    │  交叉抱胸在告訴人辛○○之左側盯著提款中的告│                                  │
    │    │  訴人辛○○【圖59-3】，於該老人收拾包包並走│                                  │
    │    │  離開畫面【圖59-4】，被告乙○○則走至告訴人│                                  │
    │    │  辛○○左後側持續盯著提款中的告訴人辛○○【│                                  │
    │    │  圖60】，用餐區內區之著黑色洋裝之女子1 人往│                                  │
    │    │  櫃台走出，待著黑色洋裝之女子1 人離開畫面後│                                  │
    │    │  【圖60-2】，被告乙○○再走至告訴人辛○○之│                                  │
    │    │  左後方繼續留意提款中之告訴人辛○○【圖60-3│                                  │
    │    │  】，於告訴人辛○○向其左方【圖60-4】，被告│                                  │
    │    │  乙○○亦往其左方看一下【圖60-5】，被告李韋│                                  │
    │    │  宏人再度看向其左方【圖60-6】，再走至告訴人│                                  │
    │    │  辛○○左側、影印機前方看著影印機、雙手交叉│                                  │
    │    │  背在後背下方【圖60-7】（見本院訴字卷一第  │                                  │
    │    │  227 、252 至257 頁）。                    │                                  │
    ├──┼──────────────────────┼─────────────────┤
    │ 3  │〔19：58：21－20：03：14〕                  │被告乙○○仍持續陪同告訴人辛○○於│
    │    │⑴告訴人辛○○向被告乙○○說話【圖61-3】，被│超商提款機前，並同時有注意周邊他人│
    │    │  告乙○○走近提款機，告訴人辛○○指著其所操│及環境，告訴人辛○○並將提領之現金│
    │    │  作的提款機螢幕畫面給被告乙○○看並說話【圖│（第一次）交付被告乙○○，嗣告訴人│
    │    │  62】，過程另有著白色上衣、紅花色短褲、右手│辛○○係由被告乙○○帶領離開提款機│
    │    │  拿玻璃瓶裝啤酒之男子走入【圖62-1】，被告李│前。                              │
    │    │  韋宏旋即左轉頭望一下該名男子【圖62-2】。告│                                  │
    │    │  訴人辛○○繼續與被告乙○○交談後，並將從提│                                  │
    │    │  款機提領出之鈔票1 疊直接交給被告乙○○（編│                                  │
    │    │  按：第一次）【圖63】，被告乙○○便將手機放│                                  │
    │    │  入褲袋，當場清點鈔票後將鈔票拿在左手上【圖│                                  │
    │    │  64】，告訴人辛○○接著將紅色包包夾在右邊腋│                                  │
    │    │  下，並自其右邊褲袋拿出深色皮夾取出另一張提│                                  │
    │    │  款卡插入提款機操作，被告乙○○先是在一旁手│                                  │
    │    │  拿鈔票、雙手交叉抱胸盯著告訴人辛○○，接著│                                  │
    │    │  將其左手握著的鈔票對折放入左邊褲袋【圖66】│                                  │
    │    │  ，然後邊滑手機邊盯著告訴人辛○○，並轉頭向│                                  │
    │    │  右後方櫃檯處張望、再轉頭向左後方張望【圖67│                                  │
    │    │  】。                                      │                                  │
    │    │⑵告訴人辛○○在提款機前操作完後將提款卡自提│                                  │
    │    │  款機取出放入皮夾，又叫被告乙○○靠近提款機│                                  │
    │    │  ，並指著其所提款機螢幕畫面給被告乙○○看【│                                  │
    │    │  圖68】，告訴人辛○○再看一下提款機螢幕後轉│                                  │
    │    │  身面向被告乙○○並往畫面下方走，被告乙○○│                                  │
    │    │  則以右手托著告訴人辛○○左手臂並讓告訴人劉│                                  │
    │    │  禮滔走於前面之方式，2 人一起往畫面下方離去│                                  │
    │    │  【圖69】（見本院訴字卷一第228 至229 、259 │                                  │
    │    │  至264 頁）。                              │                                  │
    ├──┼──────────────────────┼─────────────────┤
    │ 4  │〔20：03：15－20：06：03〕                  │被告乙○○仍持續陪同告訴人辛○○於│
    │    │⑴告訴人辛○○復走至提款機前並自紅色包包內拿│超商提款機前，告訴人辛○○並將提領│
    │    │  出提款卡操作時，被告乙○○則先是雙手抱胸站│之現金（第二、三次）交付被告乙○○│
    │    │  在告訴人辛○○左側盯著告訴人辛○○【圖72-1│，嗣告訴人辛○○及被告乙○○離開提│
    │    │  】，接著左手放在背後以右手觸點其左方【圖72│款機前。                          │
    │    │  -2】，之後告訴人辛○○又將提領出的鈔票直接│                                  │
    │    │  交給被告乙○○（編按：第二次）【圖72-4】，│                                  │
    │    │  被告乙○○先左轉頭望向後方、再背對鏡頭當場│                                  │
    │    │  點收鈔票【圖73】，然後雙手交叉抱胸站在提款│                                  │
    │    │  機旁盯著告訴人辛○○【圖74】。            │                                  │
    │    │⑵告訴人辛○○於右手於前方比劃並繼續操作提款│                                  │
    │    │  機，同時被告乙○○持續站於告訴人辛○○左側│                                  │
    │    │  時有雙手插口袋、前後踱步，告訴人辛○○復自│                                  │
    │    │  提款機抽出提款卡後，又再次將提領出的鈔票直│                                  │
    │    │  接交給被告乙○○（編按：第三次）【圖75】，│                                  │
    │    │  被告乙○○當場點數後【圖76】，便轉身以左手│                                  │
    │    │  將鈔票放入左邊褲袋，同時往螢幕下方走去，告│                                  │
    │    │  訴人辛○○也跟被告著乙○○後面一起離開，2 │                                  │
    │    │  人消失於畫面下方【圖77】（見本院訴字卷一第│                                  │
    │    │  23 1、268 至271 頁）。                    │                                  │
    └──┴──────────────────────┴─────────────────┘
【附表三：保安街統一超商用餐區監視器畫面結果】
    ┌──┬───────────────────────┬────────────────┐
    │編號│勘驗結果                                      │可證明之事實                    │
    ├──┼───────────────────────┼────────────────┤
    │ 1  │〔20：10：44－20：14：23〕                    │被告乙○○、甲○○偕同告訴人劉禮│
    │    │⑴被告乙○○左手拿著白色紙張走在前、告訴人劉禮│滔進入保安街統一超商用餐區，被告│
    │    │  滔左手臂夾著紅色包包居中、被告甲○○左手拿著│乙○○在白紙上書寫，並與被告王柏│
    │    │  白色紙張在後，三人自畫面右下方走進用餐區內區│凱討論。                        │
    │    │  屏風右側第一桌，被告乙○○先將左手之紙張放在│                                │
    │    │  桌上【圖158 】，接著面對鏡頭方向與告訴人劉禮│                                │
    │    │  滔面對面坐下，被告甲○○亦將右手之紙張放在桌│                                │
    │    │  上後，邊回頭看向被告乙○○與告訴人辛○○處、│                                │
    │    │  邊往坐位內區之右上側走去並消失於畫面右上方【│                                │
    │    │  圖159 －圖160 】。只見被告乙○○攤開其桌前之│                                │
    │    │  白色紙張並低頭檢視，並對著告訴人辛○○做出翻│                                │
    │    │  動之動作後將該紙張放在桌上【圖161 －圖163 】│                                │
    │    │  ，再拿起桌上的手機滑，此時告訴人辛○○亦自其│                                │
    │    │  左褲袋取出手機並低頭滑著手機【圖164 】。    │                                │
    │    │⑵告訴人辛○○滑手機的同時，被告乙○○先將手機│                                │
    │    │  置於桌上並向其右方之坐位區外區張望【圖164-1 │                                │
    │    │  】後，將紙張轉向自己方向低頭看著該紙內容【圖│                                │
    │    │  165 】，並將右手放在紙張上【圖166 】。不久被│                                │
    │    │  告甲○○從畫面右上側走到桌子旁，亦面對鏡頭方│                                │
    │    │  向坐在被告乙○○左手邊與告訴人辛○○面對面，│                                │
    │    │  並有在桌邊手部比劃、低頭之動作，此時被告李韋│                                │
    │    │  宏以右手持筆在紙上書寫，並不時轉頭跟被告王柏│                                │
    │    │  凱討論或與對面之告訴人辛○○說話【圖167 －圖│                                │
    │    │  168 】，告訴人辛○○先將手機置於桌上，接著被│                                │
    │    │  告乙○○拿起紙張端看，告訴人辛○○又翻找置於│                                │
    │    │  桌上之紅色隨身包包內物品【圖169 】，告訴人劉│                                │
    │    │  禮滔並向被告乙○○拿取被告乙○○右手中之筆並│                                │
    │    │  低頭於其從紅色包包拿出之物上作出寫字動作後，│                                │
    │    │  告訴人辛○○又交還筆與被告乙○○，被告乙○○│                                │
    │    │  復在桌面之紙張上書寫【圖170 －圖171 】，並有│                                │
    │    │  左轉頭與其左方之被告甲○○討論之動作。嗣被告│                                │
    │    │  乙○○、被告甲○○先後抬頭看向畫面右下方，告│                                │
    │    │  訴人辛○○再轉頭看往同方向，接著有1 著黑色短│                                │
    │    │  上衣、牛仔褲之男子自畫面右下方出現走入座位內│                                │
    │    │  區，並消失於畫面右上方【圖172 －圖173 】。之│                                │
    │    │  後被告乙○○持續低頭在白紙上書寫、翻動白紙，│                                │
    │    │  被告甲○○坐在旁邊看著乙○○之桌面或低頭，而│                                │
    │    │  告訴人辛○○則看向被告乙○○或拿取置於桌上之│                                │
    │    │  手機閱覽【圖174 －圖175 】（見本院訴字卷一第│                                │
    │    │  323 至325 、357 至363 頁）。                │                                │
    ├──┼───────────────────────┼────────────────┤
    │ 2  │〔20：14：24－20：20：48〕                    │被告己○○及戊○○走進超商，與告│
    │    │⑴被告己○○與戊○○陸續自畫面右下方出現走進座│訴人辛○○、被告乙○○及甲○○相│
    │    │  位內區後，被告己○○先以左手指向被告甲○○處│見，此時超商外僅剩告訴人丙○○、│
    │    │  【圖176 －圖177 】，並坐在告訴人辛○○右手邊│被告庚○○及丁○○。又被告乙○○│
    │    │  第二桌的坐位上，而被告戊○○則站己○○左邊先│將紙張遞給被告己○○，於被告張躍│
    │    │  張看桌面上並用手指著被告乙○○、甲○○的方向│譯及告訴人辛○○在桌面書寫文件時│
    │    │  說話後，再往座位內區右上側走去並消失於畫面右│，被告乙○○、甲○○均有在旁觀看│
    │    │  上方，被告乙○○則將部分紙張推至告訴人辛○○│或討論。接著被告乙○○離開超商後│
    │    │  前方，供告訴人辛○○參看【圖178 －圖179 】。│，被告庚○○復進入超商走向被告張│
    │    │⑵接著被告戊○○自畫面右上方走回第二桌旁時，被│躍譯等人處，隨後先行離開超商。  │
    │    │  告乙○○正將手上紙張遞向其左斜前方的被告張躍│                                │
    │    │  譯【圖180 】，被告戊○○復站在第二桌旁對著被│                                │
    │    │  告甲○○、乙○○說話，且伸長左手臂以左手指向│                                │
    │    │  畫面右下方【圖181 】，隨後被告甲○○旋即起身│                                │
    │    │  快步往畫面右下方走去，並回頭看一下被告戊○○│                                │
    │    │  【圖182 】，待被告乙○○起身時，告訴人辛○○│                                │
    │    │  即取出手機並低頭參看，被告甲○○並站在屏風前│                                │
    │    │  方回頭等待被告乙○○，之後二人便一起往畫面右│                                │
    │    │  下方離去，而被告戊○○則又走向畫面右上側【圖│                                │
    │    │  183 －圖184 】                              │                                │
    │    │⑶而被告己○○即起身並拿取被告乙○○所交付之紙│                                │
    │    │  張並走到告訴人辛○○對面坐下，而告訴人辛○○│                                │
    │    │  仍看著其前桌面上之白色紙張【圖185 】。被告張│                                │
    │    │  躍譯坐下後先翻看被告乙○○所交付之紙張，復拿│                                │
    │    │  取告訴人辛○○前方之紙張以檢視之，再將紙張置│                                │
    │    │  於告訴人辛○○供其於上寫字【圖186 －圖187 】│                                │
    │    │  ，隨後被告乙○○拿著筆自畫面右下方出現，走進│                                │
    │    │  座位內區交給被告己○○【圖188 】，只見己○○│                                │
    │    │  以右手接過筆後在紙張上書寫並翻看紙張，被告王│                                │
    │    │  柏凱隨後亦進入座位內區站在告訴人辛○○右後方│                                │
    │    │  ，而被告乙○○則站在被告己○○旁低頭看著被告│                                │
    │    │  己○○及告訴人辛○○在紙張上書寫，被告甲○○│                                │
    │    │  亦站於告訴人辛○○之右後方看向被告己○○及告│                                │
    │    │  訴人辛○○在紙張上書寫並有向前走幾步【圖189 │                                │
    │    │  】，嗣被告甲○○繞過第二張桌子並坐於被告張躍│                                │
    │    │  譯左邊、面對於告訴人辛○○，被告乙○○則邊低│                                │
    │    │  頭邊往告訴人辛○○右後方走去並站於告訴人劉禮│                                │
    │    │  滔之右後方後，復再度湊上桌前低頭看桌面，被告│                                │
    │    │  己○○以手比劃後，被告乙○○復走出畫面右下方│                                │
    │    │  【圖190 】，而被告己○○及告訴人辛○○則持續│                                │
    │    │  低頭於桌面繕寫，被告甲○○一同望向桌面，之後│                                │
    │    │  被告乙○○又回座位內區，交付筆予被告己○○並│                                │
    │    │  站在告訴人辛○○右側並不時彎身看著桌面上被告│                                │
    │    │  己○○與告訴人辛○○在書寫紙張【圖191 －圖19│                                │
    │    │  2 】，被告己○○則持續於紙張上書寫並翻越紙張│                                │
    │    │  、告訴人辛○○持續在桌前書寫桌上的文件、被告│                                │
    │    │  甲○○則均坐在桌邊，不時與被告己○○討論或望│                                │
    │    │  向被告己○○與告訴人辛○○書寫之桌面，被告李│                                │
    │    │  韋宏站在桌旁並看著桌面，再以右手揮向被告王柏│                                │
    │    │  凱並說話，被告甲○○旋有抬頭看向被告乙○○後│                                │
    │    │  ，被告乙○○即往畫面右下方走去而消失，被告王│                                │
    │    │  柏凱則轉回看向被告己○○及書寫之桌面【圖195 │                                │
    │    │  －圖196 】。                                │                                │
    │    │⑷被告庚○○走進用座位內區站在告訴人辛○○身後│                                │
    │    │  ，被告己○○及甲○○均有抬頭看向被告庚○○，│                                │
    │    │  被告己○○跟被告庚○○說話並以右手向被告劉進│                                │
    │    │  義方向、被告己○○之右方空中比劃後，被告劉進│                                │
    │    │  義隨即往畫面右下方離開【圖197 －圖198 】（見│                                │
    │    │  本院訴字卷一第325 至328 、363 至371 頁）。  │                                │
    ├──┼───────────────────────┼────────────────┤
    │ 3  │〔20：20：49－20：31：55〕                    │⑴被告乙○○及告訴人丙○○走進超│
    │    │⑴告訴人丙○○走在前面、被告乙○○走在後面，二│  商，而被告己○○於本院準備程序│
    │    │  人先後一起自畫面右下方走座位內區【圖199 】，│  亦供：被告乙○○離開是我有要他│
    │    │  告訴人丙○○坐在告訴人辛○○右邊第二桌的坐位│  請在外面的告訴人丙○○進來等語│
    │    │  ，被告乙○○則站在告訴人辛○○身後【圖200 】│  （見本訴字卷一第328 頁），可知│
    │    │  ，之後被告乙○○走出座位內區，告訴人丙○○則│  被告乙○○方才外出係帶同告訴人│
    │    │  持續坐著並不時看向被告己○○及告訴人辛○○書│  丙○○進入超商用餐區。又告訴人│
    │    │  寫之桌面及畫面右下方張望【圖201 】，接著告訴│  丙○○離開用餐區並接聽電話，被│
    │    │  人辛○○將手機拿給告訴人丙○○，丙○○便先以│  告甲○○旋即外出跟隨，而被告張│
    │    │  左手將手機拿到左耳邊接聽，再將手機拿到面前低│  躍譯亦坦認其係要被告甲○○外出│
    │    │  頭滑了一下【圖202-圖204 】，同時被告戊○○自│  看告訴人丙○○等語（見本院訴字│
    │    │  畫面右上方走到第二桌旁拿取桌上手機。        │  卷一第330 頁），顯見被告己○○│
    │    │⑵接著被告戊○○看著手機走出座位內區【圖205 】│  見告訴人丙○○外出接聽電話即指│
    │    │  ，告訴人丙○○仍持續坐在位子上低頭滑手機後，│  示被告甲○○跟隨外出。        │
    │    │  亦拿著手機邊往畫面右下方離去邊接聽手機【圖20│⑵告訴人丙○○在被告甲○○跟隨其│
    │    │  6 －圖207 】，被告甲○○抬頭看向告訴人丙○○│  後之陪同下，再度回到用餐區座位│
    │    │  方向，被告己○○則朝坐在其左邊的被告甲○○以│  ，嗣被告乙○○、戊○○亦回到用│
    │    │  左手揮動了一下左手臂【圖208 】，被告甲○○便│  餐區座位。                    │
    │    │  立即起身小跑步追出去而亦消失於畫面右下方【圖│                                │
    │    │  209 】，此段期間，被告己○○與告訴人辛○○均│                                │
    │    │  坐在桌前討論、書寫桌上的文件。              │                                │
    │    │⑶嗣告訴人丙○○再自畫面右下方走入畫面，被告王│                                │
    │    │  柏凱跟隨於告訴人丙○○後方亦自畫面右下方進入│                                │
    │    │  至座位內區【圖210 －圖211 】。告訴人丙○○回│                                │
    │    │  到告訴人辛○○右邊之桌子旁時，先站著不斷右右│                                │
    │    │  張望並不時看著手中的手機再坐下，而被告甲○○│                                │
    │    │  則又繞回被告己○○旁邊坐下，【圖212 －圖213 │                                │
    │    │  】，此段期間被告己○○與告訴人辛○○仍持續坐│                                │
    │    │  在桌子前低頭於繕寫桌面上的文件，被告甲○○與│                                │
    │    │  告訴人丙○○則坐在第二桌，二人不時望向被告張│                                │
    │    │  躍譯與告訴人辛○○繕寫之桌面或低頭，告訴人周│                                │
    │    │  子芬或拿取並滑看桌上之手機【圖214 】。      │                                │
    │    │⑷告訴人丙○○望向畫面右下方，被告戊○○隨即出│                                │
    │    │  現於畫面右下方，並走到座位內區第二桌並坐在被│                                │
    │    │  告甲○○旁邊並先望向被告己○○與告訴人辛○○│                                │
    │    │  繕寫之桌面，後即使用自己手機，被告乙○○亦自│                                │
    │    │  畫面右下方回到座位內區第二桌旁並坐在告訴人周│                                │
    │    │  子芬旁邊【圖215 －圖216 】，被告己○○與告訴│                                │
    │    │  人辛○○仍持續坐在桌子前低頭於繕寫桌面上的文│                                │
    │    │  件，被告甲○○、戊○○及乙○○則坐在第二桌或│                                │
    │    │  低頭使用手機、或不時看著被告己○○與告訴人劉│                                │
    │    │  振州繕寫之桌面方向（見本院訴字卷一第329 至33│                                │
    │    │  1 、371 至377 頁）。                        │                                │
    ├──┼───────────────────────┼────────────────┤
    │ 4  │〔20：31：56－20：37：16〕                    │被告戊○○、甲○○不時看向被告張│
    │    │⑴被告甲○○起身走出用餐區內區並自畫面右下方消│躍譯及告訴人辛○○書寫文件之處，│
    │    │  失【圖215 】，後又再從畫面右下方走入出現，並│後被告己○○將與告訴人辛○○書寫│
    │    │  拿取衛生紙坐回被告己○○左側之坐位上【圖217 │文件交付被告甲○○，被告甲○○再│
    │    │  －圖218 】。此段期間被告己○○與告訴人辛○○│轉交付被告戊○○看，被告戊○○復│
    │    │  仍持續坐在桌子前低頭於繕寫桌面上的文件，被告│交回被告己○○，且被告戊○○、王│
    │    │  甲○○則坐在第二桌看著被告己○○與告訴人劉禮│柏凱亦有討論之舉，並注意被告張躍│
    │    │  滔繕寫之桌面方向；被告戊○○及乙○○則坐在第│譯動態。                        │
    │    │  二桌，或低頭使用手機、或不時看著被告己○○與│                                │
    │    │  告訴人辛○○繕寫之桌面方向；告訴人丙○○則大│                                │
    │    │  多時間均看向被告己○○與告訴人辛○○繕寫之桌│                                │
    │    │  面方向。                                    │                                │
    │    │⑵於畫面時間20：35：33時被告己○○將紙張傳送至│                                │
    │    │  左邊之被告甲○○【圖219 】，被告甲○○便將紙│                                │
    │    │  張放在第二桌之桌上給被告戊○○看，被告戊○○│                                │
    │    │  看了一下即往被告己○○方向推開，被告己○○便│                                │
    │    │  微起身並拿起該紙張檢視，此時被告甲○○及張瀚│                                │
    │    │  陽轉頭望向彼此討論，被告己○○隨後拿起手機撥│                                │
    │    │  打電話【圖220 －圖222 】，於被告己○○通話過│                                │
    │    │  程中，被告甲○○、戊○○及乙○○均有望向被告│                                │
    │    │  己○○處看去，嗣後被告己○○將紙張放置於被告│                                │
    │    │  甲○○之桌面上，被告甲○○、戊○○均有轉頭看│                                │
    │    │  向置於第二桌桌面上之該紙張（見本院訴字卷一第│                                │
    │    │  332至333、376至379頁）。                    │                                │
    ├──┼───────────────────────┼────────────────┤
    │ 5  │〔20：37：17－20：42：25〕                    │告訴人丙○○在被告乙○○在後跟隨│
    │    │⑴告訴人丙○○及被告乙○○起身，告訴人丙○○走│下離開超商，被告己○○及被告王柏│
    │    │  在前面、被告乙○○走在後面，二人一起自用餐區│凱有拿著文件討論，後由被告己○○│
    │    │  內區走出畫面右下方【圖223 】，被告己○○、王│帶領告訴人辛○○，而後被告甲○○│
    │    │  柏凱與告訴人辛○○仍坐在用餐區內區，被告王柏│及戊○○亦尾隨之下，均離開超商。│
    │    │  凱低頭看手中白色紙張並轉頭望向被告己○○【圖│                                │
    │    │  224 】，被告己○○亦有朝被告甲○○方向傾身並│                                │
    │    │  與被告甲○○討論，同時被告戊○○亦有轉頭往向│                                │
    │    │  被告甲○○看，被告甲○○再將紙張交還被告張躍│                                │
    │    │  譯【圖225 】並將身體側往被告己○○方向，被告│                                │
    │    │  己○○再將紙張交與告訴人辛○○，告訴人辛○○│                                │
    │    │  有朝桌上紙張蓋印及翻紙張之動作【圖227 】，嗣│                                │
    │    │  被告己○○收拾其桌前之紙張並交付白色紙張予被│                                │
    │    │  告甲○○，被告己○○及甲○○互相說話、討論23│                                │
    │    │  0 】，告訴人辛○○起身又坐下，被告己○○並對│                                │
    │    │  著告訴人辛○○說話【圖231 －圖232 】。      │                                │
    │    │⑵被告己○○、甲○○與告訴人辛○○均一邊收拾東│                                │
    │    │  西一邊起身，被告己○○並交付告訴人辛○○某物│                                │
    │    │  【圖233 】，隨即走出坐位區內區，被告戊○○最│                                │
    │    │  後起身，並由被告己○○先走、告訴人辛○○第二│                                │
    │    │  、被告甲○○第三、被告戊○○第四順序往畫面右│                                │
    │    │  下方離開【圖234 】（見本院訴字卷一第334 至33│                                │
    │    │  5、 379至383頁）。                          │                                │
    └──┴───────────────────────┴────────────────┘